臺灣基隆地方法院刑事判決　　　　　　　 98年度訴字第933號
公　訴　人　臺灣基隆地方法院檢察署檢察官
被　　　告　蕭釧雲
選任辯護人　黃柏彰律師
上列被告因違反毒品危害防制條例案件，經檢察官提起公訴（98
年度偵緝字第239 號），本院判決如下：
    主  文
蕭釧雲所犯如犯表一各編號所示各罪，均累犯，各處刑及宣告沒
收，如附表一「所犯罪名及應處刑罰」欄所示，應執行有期徒刑
拾壹年，未據扣案犯罪毒品所得新臺幣仟貳佰元，沒收之，如
全部或一部不能沒收，以其財產抵償之；扣案之「000000
0000」號SIM 卡壹張，沒收之。
    事  實
一、蕭釧雲前因施用第二級毒品案件，經臺灣桃園地方法院以91
    年度易字第145 號判決判處有期徒刑10月確定，民國90年5
    月22日入監，與其因假釋經撤銷所應執行之殘刑4 年4 月27
    日，接續執行，並於95年11月23日執行完畢。
二、蕭釧雲明知安非他命為毒品危害防制條例第2 條第2 項第2
    款公告列管之第二級毒品，非經許可，不得持有、販賣，竟
    意圖營利，各基於販賣第二級毒品安非他命（下稱安非他命
    ）之犯意，於下列時、地，先後著手販賣安非他命予葛長萬
    、林裕賢未遂（4次）及販賣予林裕賢既遂（1次）：
  (一)97年6 月16日晚間8 時44分許19秒許，葛長萬以所使用之00
    00000000號行動電話，與蕭釧雲使用之0000000000號行動電
    話聯繫，在電話中以「查甫」之代號，向蕭釧雲表示要購買
    數量及金額均不詳之安非他命，蕭釧雲應允之，並稱會委由
    真實姓名不詳之成年男子前往交付葛長萬所購之安非他命，
    蕭釧雲因而與葛長萬達成販賣安非他命之合意。同日晚間8
    時47分27秒許，蕭釧雲與葛長萬以前揭行動電話號碼聯繫，
    並約定在基隆市○○區○○街「山海觀社區」內之鹹酥雞攤
    位作為交付安非他命之地點。同日晚間9 時21分42秒許，蕭
    釧雲與葛長萬間再以上揭行動電話聯繫，蕭釧雲表示受其委
    託前往交付安非他命之男子已抵達，要葛長萬至所居住之「
    山海觀社區」中庭收受安非他命，葛長萬依囑前往欲與該名
    男子碰面，然抵達約定地點後，並未見有任何人前來與其接
    觸，因而並未取得蕭釧雲應允販賣之安非他命，蕭釧雲因而
    販賣安非他命予葛長萬未遂。
  (二)97年6 月25日上午8 時42分45秒許，葛長萬以所使用之0000
    000000號行動電話，與蕭釧雲所有之0000000000號行動電話
    聯繫，在電話中以「硬的」之代號，向蕭釧雲表示要購買安
    非他命，蕭釧雲告以目前身上無安非他命，可向他人購入安
    非他命後再販賣予葛長萬，因而與葛長萬達成販賣安非他命
    之合意。同日上午11時28分57秒許，蕭釧雲以所有之000000
    0000行動電話撥打葛長萬上開行動電話，告訴葛長萬已購入
    0.5 公克之安非他命，葛長萬告以須俟同日下午3 、4 時許
    ，始能給付購買安非他命之價金（數額不詳）。同日上午11
    時38分2 秒許，蕭釧雲再以所有之0000000000號行動電話撥
    打葛長萬上開行動電話，告以已抵達「山海觀社區」地下3
    樓，欲將安非他命交付予葛長萬，然俟葛長萬並未依約前來
    ，致蕭釧雲未能逞其販賣安非他命予葛長萬之目的。
  (三)97年7 月26日晚間10時27分21秒，蕭釧雲以使用之00000000
    00號行動電話，與林裕賢使用之0000000000號行動電話聯繫
    ，林裕賢在電話中向蕭釧雲表示要購買新臺幣（下同）2,00
    0 元之安非他命，蕭釧雲應允之，並約定在基隆市○○區○
    ○路附近交付安非他命，蕭釧雲因而與林裕賢達成販賣安非
    他命之合意，惟嗣蕭釧雲並未依約交付安非他命而販賣未遂
    。
  (四)97年8 月4 日晚間8 時39分29秒許，蕭釧雲以所使用之0000
    000000號行動電話門號，與林裕賢使用之0000000000號行動
    電話聯繫，閒聊中，蕭釧雲詢問林裕賢是否要購買安非他命
    ，林裕賢表示要購買22,000元（起訴書誤載為2,200 元）之
    安非他命，蕭釧雲應允之，因而與林裕賢達成販賣安非他命
    之合意。嗣林裕賢於同日晚間10時許，至蕭釧雲位於基隆市
    ○○區○○街住處，欲向蕭釧雲拿取安非他命，然蕭釧雲並
    未依約交付安非他命予林裕賢而販賣未遂。
  (五)97年8 月8 日中午12時32分49秒許前之某時，林裕賢向蕭釧
    雲表示要購買安非他命，蕭釧雲於97年8 月8 日中午12時32
    分49秒以所有之0000000000號行動電話門號，與林裕賢使用
    之0000000000號行動電話門號聯繫，告訴林裕賢已將安非他
    命委由不知情之汪意寧保管。同日中午12時39分52秒許，蕭
    釧雲再以所有之0000000000號行動電話與林裕賢前開行動電
    話聯繫，電話中，蕭釧雲要林裕賢直接與汪意寧聯繫，向汪
    意寧拿取1 公克之安非他命，價金3,200 元，嗣後再結算給
    付。林裕賢接獲蕭釧雲之指示後，旋前往汪意寧位於基隆市
    ○○路6 號「住安城堡社區」附近，並於同日下午1 時10分
    17秒許，以上開使用之行動電話，與汪意寧所使用之000000
    0000號行動電話聯繫，汪意寧遂在上開地點，將蕭釧雲交付
    以電信帳單包裹而內為1 公克之安非他命，交予林裕賢收受
    。
  嗣因臺北縣（現改制為新北市）政府警察局瑞芳分局依法監聽
  葛長萬、林裕賢前揭行動電話門號，得悉蕭釧雲涉嫌販賣安非
  他命予葛長萬、林裕賢，乃向本院聲請核准發給97年度聲搜字
  第477 號搜索票，並於97年10月29日，至蕭釧雲位於基隆市○
  ○區○○街468 號15樓住處，執行搜索，扣得蕭釧雲所有供聯
  繫如上開編號(二)(五)所示販賣安非他命所用之0000000000號SIM
  卡1 張、及其他與上開蕭釧雲販賣安非他命事實無關之塑膠管
  分裝勺1 支、殘渣袋1 只、玻璃球1 只、塑膠管吸食器1 支、
  牙線棒1支、針孔攝影機1組、NOKIA行動電話1具（序號：0000
  00000000000，含0000000000號SIM卡1張）、SIM卡4 張（門號
  分別為0000000000、0000000000、0000000000、000000000000
  000），因而查悉上情。
三、案經臺北縣政府（現改制為新北市政府）警察局瑞芳分局報
    告臺灣基隆地方法院檢察署檢察官偵查後起訴。
    理  由
壹、程序事項（關於證據能力）
一、關於供述證據：
  (一)證人林裕賢、汪意寧、葛長萬於警詢時之陳述，均無證據能
    力：
    按被告以外之人於審判外之言詞或書面陳述，除法律有規定
    者外，不得作為證據；又被告以外之人於檢察事務官、司法
    警察官或司法警察調查中所為之陳述，與審判中不符時，其
    先前之陳述具有較可信之特別情況，且為證明犯罪事實存否
    所必要者，得為證據，刑事訴訟法第159 條第1 項、第159
    條之2 分別定有明文。查證人林裕賢、汪意寧、葛長萬於警
    詢時之陳述，均屬審判外之陳述，被告及其辯護人爭執其證
    據能力，檢察官亦同意不以之為證據，且查上開證人業於偵
    查中及本院審理時到庭作證，審理時並經被告及其辯護人在
    場行反對詰問權，是上開證人於警詢時之證言並不具備前揭
    刑事訴訟法第159 條之2 所定之可信性及必要性之要件，因
    認上開證人於警詢時之證言均無證據能力。
  (二)證人汪意寧於98年6 月4 日檢察官偵訊時之陳述，證人林裕
    賢於98年3 月31日檢察官偵訊時之陳述，均未經合法具結，
    均無證據能力：
    按證人應命具結；又證人、鑑定人依法應具結而未具結者，
    其證言或鑑定意見不得作為證據，刑事訴訟法第186 條第1
    項前段及第158 條之3 分別定有明文。故證人於檢察官偵查
    中或法院審判中作證，除在法律上有得以拒絕作證或不得令
    其具結之情形以外，均應依法命其具結，其證言始具有證據
    能力。未經合法具結所為之證言，既不得作為證據，自不因
    嗣於審判中對證人踐行詰問程序，使原不得作為證據之未經
    合法具結所為證言，因而取得證據能力（最高法院98年度台
    上字第58號、第1960號判決意旨參照）。經查證人汪意寧於
    98年6 月4 日檢察官偵訊時之陳述，證人林裕賢於98年3 月
    31日檢察官偵訊時所為之陳述，為被告以外之人於審判外之
    陳述，屬傳聞證據無疑，且彼等係就其本身經歷或見聞之事
    實而為陳述，具有證人性質，惟當時依法並無不能具結情事
    ，檢察官未依踐行人證之調查程序，命其具結，其等證言應
    無證據能力。
  (三)證人林裕賢、葛長萬於98年2 月26日檢察官偵訊時、證人汪
    意寧於98年3 月31日檢察官偵訊時之陳述，均經合法具結，
    且嗣並均經本院傳喚到院作證，賦予被告及其辯護人行使反
    對詰問權之機會，依法自均有證據能力：
    按刑事訴訟法於92年2 月6 日修正及增訂公布施行之前及之
    後，對於人證之調查均採言詞及直接審理方式，並規定被告
    有與證人對質及詰問證人之權利，然刑事訴訟法第166 條以
    下所定詰問程序，僅於審判程序有其適用，偵查程序中檢察
    官固然基於其客觀義務，必須對於被告有利及不利之情形均
    一律注意，惟偵查中檢察官主要係基於蒐集被告犯罪證據之
    目的以訊問證人，核與審判程序中法院需立於公正第三人地
    位，經由當事人之攻防，調查證人以認定事實之性質及目的
    有別，況偵查中訊問證人，法亦無明文必須傳喚被告使之得
    以在場，至刑事訴訟法第248 條第1 項前段雖規定「如被告
    在場者，被告得親自詰問」，然在偵查之目的及法律之條文
    規範結構下，事實上亦難期被告有於偵查中行使詰問權之機
    會，是應認我國現行法制中，偵查中被告對於證人之對質詰
    問權，並非必然需受到保障之權利，惟法院於審判中欲使用
    偵查時訊問證人之筆錄時，基於審判期日即應保障被告對質
    詰問權之法理，除被告於審判中放棄對該證人之反對詰問權
    外，法院仍應傳喚該陳述人到庭，使被告或其辯護人有行使
    反對詰問權之機會，否則該證人在偵查中向檢察官所為之陳
    述，縱使已經具結，且無顯不可信之情況，仍屬未經完足調
    查之證據（最高法院96年度台上字第1870號判決意旨參照）
    查上揭證人林裕賢、葛長萬於98年2 月26日檢察官偵訊時、
    證人汪意寧於98年3 月31日檢察官偵訊時所為之陳述，均經
    合法具結在案，且觀諸其等於接受檢察官偵訊時，均能指證
    歷歷，並就通訊監察譯文證述甚詳（詳後述），顯無不可信
    之情況之存在，本院並於99年9 月8 日審判期日時，提證人
    林裕賢及傳喚證人汪意寧到庭作證、於99年9 月24日審判期
    日時，以遠距視訊方式令證人葛長萬作證，給予被告及其辯
    護人充分行使反對詰問權之機會，依前開說明，證人林裕賢
    、葛長萬及汪意寧前揭偵訊時之證言，自有完足之證據能力
    ，被告及其辯護人徒以證人於受偵訊時未傳喚被告在場供其
    詰問、所述顯有不可信之情況為由，爭執證人林裕賢、葛長
    萬及汪意寧於偵訊時證言之證據能力，即非可採。
  (四)證人鄭秀枝於98年2 月26日檢察官偵訊時之陳述，經合法具
    結，且檢察官、被告及其辯護人均同意作為證據，依法自亦
    具有證據能力：
    按被告以外之人於審判外之陳述，雖不符同法第159 條之1
    至第159 條之4 之規定，但經當事人於審判程序同意作為證
    據，法院審酌該言詞陳述或書面陳述作成時之情況，認為適
    當者，亦得為證據；當事人、代理人或辯護人於法院調查證
    據時，知有第159 條第1 項不得為證據之情形，而未於言詞
    辯論終結前聲明異議者，視為有前項之同意，此則據同法第
    159 條之5 規定甚明。鑒於採用傳聞證據排除法則之重要理
    由之一，係因傳聞證據未經當事人之反詰問予以覈實，若當
    事人願放棄對原供述人之反對詰問時，原則上即可承認該傳
    聞證據之證據能力，而揆諸我國刑事訴訟法第159 條之5 之
    立法理由，除參照前述傳聞證據排除法則之基本法理外，亦
    參考日本刑事訴訟法第326 條之立法例，查日本刑事審判實
    務之運作，有關檢察官及被告均同意作為證據之傳聞書面材
    料或陳述，可直接援引該國刑事訴訟法第326 條作為傳聞例
    外之法律依據，僅在檢察官與被告不同意之情況下，乃須根
    據其他傳聞例外規定俾以斟酌該等書面材料或陳述是否具有
    證據能力，在當事人間無爭執之案件中，傳聞證據基本上均
    可依據前引規定提出於法院使用。職是之故，我國刑事訴訟
    法第159 條之5 之適用應可作同上之解釋。經查，本院下列
    所引用之證人鄭秀枝於98年2 月26日檢察官偵訊時之所為之
    陳述，雖核屬被告以外之人於審判外之陳述，固屬傳聞證據
    ，惟被告及其辯護人就前揭審判外陳述之證據能力，雖知上
    開證據資料為傳聞證據，但於本院準備程序及審判期日中則
    未爭執上開證據資料之證據能力，且迄至言詞辯論終結前亦
    未再聲明異議，而公訴檢察官於本院審判期日中則表示上開
    證據資料有證據能力。本院審酌上開證據資料製作時之情況
    ，尚查無違法不當及證明力明顯過低之瑕疵，亦認為以之作
    為證據應屬適當，故揆諸前開法律規定與說明，爰逕依刑事
    訴訟法第159 條之5 規定，認前揭證據資料均例外有證據能
    力。
二、關於本院下列所引用之監聽譯文，有證據能力：
    按所謂被告以外之人於審判外之陳述，係指被告以外之人就
    其曾經參與或見聞之事實，事後追憶並於審判外為陳述者而
    言。如被告以外之人係被告犯罪之共同正犯、共犯、相對人
    、被害人或其他關係人，而於被告實行犯罪行為時與被告為
    言詞或書面對談，且其對話之本身即係構成被告犯罪行為之
    部分內容者，因非屬其事後就曾經與聞之事實所為之追憶，
    自與審判外之陳述有間，二者不容混淆。又國家基於犯罪偵
    查之目的，對被告或犯罪嫌疑人進行通訊監察，乃係以監控
    與過濾受監察人通訊內容之方式，蒐集對其有關之紀錄，並
    將該紀錄予以查扣，作為認定犯罪與否之證據，屬於刑事訴
    訟上強制處分之一種，而監聽係通訊保障及監察法第13條第
    1 項所定通訊監察方法之一，司法警察機關依法定程序執行
    監聽取得之錄音，係以錄音設備之機械作用，真實保存當時
    通訊之內容，如通訊一方為受監察人，司法警察在監聽中蒐
    集所得之通訊者對話，若其通話本身即係被告進行犯罪中構
    成犯罪事實之部分內容，則依前開說明，自與所謂「審判外
    之陳述」無涉，應不受傳聞法則之規範，當然具有證據能力
    。至司法警察依據監聽錄音結果予以翻譯而製作之監聽譯文
    ，屬於文書證據之一種，於被告或訴訟關係人對其譯文之真
    實性發生爭執或有所懷疑時，法院固應依刑事訴訟法第165
    條之1 第2 項規定，以適當之設備，顯示該監聽錄音帶之聲
    音，以踐行調查證據之程序，俾確認該錄音聲音是否為通訊
    者本人及其內容與監聽譯文之記載是否相符，或傳喚該通訊
    者為證據調查。倘被告或訴訟關係人對該通訊監察譯文之真
    實性並不爭執，即無勘驗辨認其錄音聲音之調查必要性，法
    院於審判期日如已踐行提示監聽譯文供當事人辨認或告以要
    旨，使其表示意見等程序並為辯論者，其所為之訴訟程序即
    無不合（最高法院97年度台上字第1069號判決、99年度台上
    字第4399號判決參照）。本案所採用為證據之監聽譯文（詳
    後述），係司法警察依本院所核發之97年度聲監字第125 號
    、第141 號、97年度聲監續字第160 號、第199 號、第200
    號通訊監察書（詳偵字第519 號卷第167-184 頁）監聽所得
    ，其內容係有關證人林裕賢使用0000000000、0000000000行
    動電話、證人葛長萬使用0000000000行動電話，與被告談論
    毒品交易之事宜，係屬受監察人即證人林裕賢、葛長萬與被
    告進行本件犯罪行為之對話內容，並非所謂被告或被告以外
    之人於審判外之陳述。且被告暨其選任辯護人及通訊對象即
    證人林裕賢、葛長萬、汪意寧於偵查及本院審理中，對該通
    訊監察譯文之真實性，俱未爭執，本院於審判期日調查證據
    ，並已踐行向被告、辯護人提示上揭監聽譯文等程序，該監
    聽譯文自屬調查完足之合法證據。至被告暨其辯護人抗辯檢
    察官提出有關事實欄二(一)之被告販賣安非他命予證人葛長萬
    之相關監聽內容，並非被告與證人葛長萬間之對話乙節，核
    屬證據證明力範疇（被告暨其辯護人不否認譯文內容真實性
    部分，詳見本院卷(一)第107 頁，至相關譯文內容，本院認係
    被告與證人葛長萬間之對話，詳後述），被告暨其辯護人以
    之為由，爭執相關監聽譯文之證據能力，尚有誤會，並此敘
    明。
三、關於本院下列所引用之測謊報告書，有證據能力：
    按測謊鑑定，係依一般人若下意識刻意隱瞞事實真相時所產
    生微妙之心理變化，例如：憂慮、緊張、恐懼、不安等現象
    ，因此身體內部之心理變化，身體外部之生理狀況亦隨之變
    化，例如：呼吸急促、血液循環加速、心跳加快、聲音降低
    、大量流汗等異常現象，惟表現在外之生理變化，往往不易
    由肉眼觀察，乃由測謊員對受測者提問與待證事實相關之問
    題，藉由科學儀器（測謊機）紀錄受測者對各個質問所產生
    細微之生理變化，加以分析受測者是否下意識刻意隱瞞事實
    真相，並判定其供述是否真實。因測謊機本身並不能直接對
    受測者之供述產生正確與否之訊號，而係測謊人員依其專業
    學識及經驗，就測謊紀錄，予以客觀分析解讀。故而，實施
    測謊者事後將受測者於測謊時所為之回答，配合測謊器所顯
    示之指標，判斷其供詞虛實與否所為之書面報告，其性質屬
    於受囑託鑑定者所為之鑑定報告，而非將受測者之回答內容
    直接當成供述證據使用。於日本審判實務，通說認為測謊結
    果之書面報告可準用刑事訴訟法關於鑑定之相關規定，而肯
    定測謊結果具有證據能力。於我國實務，法院依刑事訴訟法
    第208條第1項規定，囑託法務部調查局或刑事警察局對受測
    人為測謊，受囑託機關就測謊結果，以該機關名義函覆原囑
    託之檢察官或法院，該測謊結果之書面報告，即屬於鑑定報
    告，該機關之鑑定報告，形式上若符合測謊基本程序要件，
    包括：（一）經受測人同意配合，並已告知得拒絕受測，以
    減輕受測者不必要之壓力。（二）測謊員須經良好之專業訓
    練與相當之經驗。（三）測謊儀器品質良好且運作正常。（
    四）受測人身心及意識狀態正常。（五）測謊環境良好，無
    不當之外力干擾等，即賦予證據能力（最高法院92年度臺上
    字第2282號判決意旨參照）。查本件證人汪意寧接受測謊部
    分，係檢察官函請法務部調查局排定於98年8 月11日，由該
    局鑑定人吳家隆實施測謊，吳家隆於88年1 月8 日起至同年
    4 月7 日止，在法務部調查局修畢測謊技術課程。汪意寧接
    受測謊地點為該局鑑識科學處、測試環境狀況為良好，無不
    當外力干擾、測謊儀器（廠牌：Lafayette ）運作狀況正常
    ，汪意寧自願接受測謊，受測時身心狀況良好，無強迫情事
    ，測謊人員業已告知刑事訴訟法所賦予之權利（包括得拒絕
    受測），同時亦就測謊問卷內容及儀器明確說明等情，有該
    局98年8 月12日調科參字第09800424790 號測謊報告書及所
    附測謊標準作業程序流程、測謊同意書、測謊對象身心狀況
    調查表、測謊圖譜及汪意寧測謊問卷及吳家隆之法務部調查
    局結業證書等可稽。而本院係依憑法務部調查局之專業測謊
    鑑定人員研判汪意寧陳述虛實與否之測謊鑑定報告，作為認
    定汪意寧陳述得否採信之憑證，亦非將汪意寧於測謊時所為
    之陳述內容直接作為認定被告犯罪事實之證據使用，被告主
    張刑事警察局對汪意寧所作成之測謊鑑定報告為汪意寧之審
    判外陳述，因此無證據能力云云，顯對汪意寧之測謊鑑定報
    告之證據屬性，有所誤會，核其所提抗辯，洵無可採。本院
    衡諸法務部調查局汪意寧所作成測謊鑑定報告，已符合前述
    最高法院判決意旨所要求之證據適格要件，依刑事訴訟法第
    159 條第1 項之立法理由說明及同法第206 條第1 項規定，
    同有證據能力。
四、關於非供述證據部分
    0000000000號SIM 卡1 張，係員警持本院核發之97年度聲搜
    字第477 號搜索票，依法執行搜索扣押所得之物品，有該搜
    索票及搜索扣押筆錄等件可憑（見偵字第519 號卷第40-45
    頁），核屬非供述證據，查無違反法定程序取得之情，依刑
    事訴訟法第158 條之4 規定反面解釋，應具證據能力。
貳、關於實體事項
一、被告如犯罪事實欄二(一)所示販賣安非他命予葛長萬未遂之事
    實部分：
  (一)被告辯稱附表二之一所示監聽譯文內容非其與葛長萬間之對
    話，其並未販賣安非他命予葛長萬云云。然查，證人葛長萬
    迭於檢察官偵訊（詳見偵字第519 號卷第226 頁）及本院審
    理時（詳見本院卷(二)第72-75 頁）證稱該監聽譯文係其與被
    告間之通話內容，且檢察官將監聽錄音帶檢送法務部調查局
    與被告本人聲紋比對，經調查局人員以聆聽比對法及聲紋圖
    譜特徵比對法比對分析結果，確認與被告聲音音質相同，有
    該局98年6 月15日調科字第09800331830 號聲紋鑑定報告
    書可稽（詳見偵緝字第239 號卷第60-66 頁），足證附表二
    之一所示監聽譯文內容確係被告與葛長萬間之通話，且被告
    曾使用0000000000號行動電話。至被告雖爭執上開法務部調
    查局聲紋鑑定結果，音質相似率僅76.74%，即判定音質相同
    ，判斷標準過低，存有非同一人之疑率云云，然經本院傳喚
    證人即法務部調查局聲紋鑑定人耿良才、蕭志濱於99年9 月
    24 日到庭證稱：法務部調查局主要係以美國廠商Kay所研發
    之Multi- speech聲紋儀進行聲紋圖譜特徵比對及語音分析
    ，院檢送來進行鑑定的錄音帶或光碟經過該儀器做聲紋分析
    ，如果錄音品質不好，圖譜是模糊的，我們就退件，如果品
    質是好的，就安排時間，請院檢轉知當時人來局裡進行聲調
    採樣，聲調採樣是採同樣內容做逐字、逐句的比對，本件被
    告到局裡後，我們拿待鑑定內容請他復誦，復誦3至5遍左右
    ，復誦的內容經過我們電腦軟體分析，再以聆聽比對法及聲
    紋圖譜特徵比對法來比對，經鑑定結果，被告語音與送鑑定
    監聽錄音內容語音特徵相似率約76.74%，因相似率已逾70 %
    ，所以我們判定與被告聲音音質相同，之所以採70% 之相似
    率即認聲音音質相同，係因聲紋鑑定受限於現實環境的錄音
    器材有千百種，所以錄音的品質不一，造成聲紋共振峰也會
    不同，即便是同一個人用同一個錄音器材，但因本身生理的
    狀況，譬如說早晨起來，聲音比較沙啞，跟正常的情況還是
    會有出入，所以法務部調查局有關聲紋鑑定判定聲音音質是
    否同相同，即採用美國聲紋專家Tosi博士經過2 年研究，由
    密西根州立大學25,000個以上學生中，選出250 位為實驗對
    象，而歸納出之研究結論，若兩者語音特徵相似率高於70 %
    以上者，判定為「音質相同」，即兩者聲音出自同一人；介
    於40%-70%間者，判定為「無法研判」；低於40%以下者，判
    定為「音質不同」，即兩者聲音非出自同一人，且在學理與
    實務上，僅長期在同一環境下生活年齡相近的兄弟間或姊妹
    間較有可能發生音質較相近情形；否則，不會出現兩人以上
    均判定為「音質相同」之情形等語明確（詳見本院卷(二)第81
    -84頁、第85-88頁），足見被告上開辯解之詞顯不可採。又
    因公訴檢察官於本院審理時提出附表二之二監聽譯文，欲證
    明被告此部分犯行，而被告雖不否認監聽譯文內容之真正，
    但辯稱非其與葛長萬間之通話內容，本院乃函請法務部調查
    局進行與被告本人間之聲紋比對，以確認是否與被告音質相
    同，經比對結果為：附表二之二編號4、編號5（以上為簡訊
    ）、編號7 至10等、編號12等通電話，因聲紋圖譜模糊，不
    符聲紋鑑定條件，編號1 至3、編號6、編號11等通電話，與
    被告語音特徵相似率約55.9 %，無法研判與被告聲音音質是
    否相同【研判結果係參照比對PPS Curve 統計圖，此統計圖
    係出自美國聲紋專家Tosi博士發表之論文，若兩者語音特徵
    相似率介於40%-70 %間，判定為無法研判】（見本院卷(二)第
    140-153 頁），據此，固無從認定附表二之二所示監聽譯文
    內容係被告與葛長萬間之對話，惟本院觀諸經鑑定無法研判
    與被告音質是否相同之監聽譯文內容，與前揭本院認定屬被
    告與葛長萬間通話內容之監聽譯文，係不相關聯之事情，況
    法務部調查局此部分鑑定結果係無法研判，而非與被告音質
    不同，是法務部調查局此部分鑑定結果並無法動搖前揭本院
    認定附表二之一監聽譯文係被告與葛長萬間通話內容之結果
    ，換言之，被告無從資法務部調查局此部分鑑定結果作為有
    利之證據。
  (二)被告雖否認犯行，然其此部分犯罪事實，有附表二之一所示
    監聽譯文可憑，並有0000000000號SIM 卡1 張扣案可佐，且
    證人葛長萬於98年2 月26日檢察官偵訊時結證稱，97年6
    月16日監聽譯文內容係其與被告間之通話，被告都稱呼其「
    兄仔」，當時其係要被告幫其找朋友拿安非他命，20時47分
    那通電話也是我和被告之對話，被告當時是說他朋友要拿安
    非他命到我住的中庭，但後來他朋友沒有來等語（詳偵字第
    519號卷第226頁）；99年9月24日本院審理時證稱：00000
    00000行動電話係我在使用，97年6月16日晚間8時44 分19秒
    0000000000與0000000000間通訊監察譯文內容，係我與被告
    間之通話，譯文中所指「兩項」都是指安非他命，另譯文中
    所指「查甫」，在我們的術語就是安非他命，當時我與被告
    都是說安非他命，97年6月16日晚間8時47分27秒0000000000
    與0000000000間通訊監察譯文內容，係我與被告間之通話，
    主要通話內容是我要叫被告出來，被告騙我說要先拿一些安
    非他命給我用，譯文中提及「若要見面，然（咱們）就在社
    區鹹酥雞那」，社區就是指山海觀社區，譯文中提及「中庭
    」，是指山海觀社區中庭，97年6月16日晚間9時28分23秒00
    00000000與0000000000間通訊監察譯文內容，係我與被告間
    之通話，主要通話內容是被告說他叫一個男生帶一個女生到
    山海觀中庭旁垃圾堆等我，後來我到垃圾堆旁，並未看到被
    告所指之人等語（見本院卷(二)第72-75 頁）。互核葛長萬於
    檢察官偵查中及本院審理時之證言大致相符，並細繹附表二
    之一監聽譯文內容，足證被告與葛長萬間係在談論安非他命
    之交易，且係葛長萬要向被告購買安非他命，惟因葛長萬始
    終不願證實是否與受被告委託前來交付安非他命之男子碰面
    並取得所購之安非他命，是本院在查無證據足以證明被告已
    交付安非他命予葛長萬之情形下，依罪疑有利被告原則，認
    定被告雖與葛長萬達成販賣數量及金額均不詳之安非他命之
    合意，但未完成交付安非他命之行為。至公訴檢察官認被告
    此部分犯行已達既遂階段，尚乏證據可佐，無從採認（詳見
    檢察官補充由書第9頁）。被告空言否認犯行，核無足採。
二、被告如犯罪事實欄二(二)所示販賣安非他命予葛長萬未遂之事
    實部分：
  (一)被告之辯解：附表三所示之監聽譯文係我與葛長萬間之通話
    內容（見本院卷(一)第107 頁、第83頁、第85頁、第108 頁、
    第109 頁），但當時我是跟葛長萬每個人各出資1,500 元要
    向別人買安非他命，數量是1 公克，後來我到葛長萬位於山
    海觀住處要向他拿他出資的1,500 元時，他並沒有依約下來
    地下3 樓跟我見面，所以後來我沒有足夠的錢就沒有向別人
    買安非他命，我並未販賣安非他命給葛長萬云云。
  (二)被告雖以前揭詞置辯，然查被告此部分犯罪事實，有附表三
    所示之監聽譯文可佐，被告不否認該監聽譯文係其與葛長萬
    間之通話內容，且證人葛長萬於98年2 月26日檢察官偵訊
    時證稱：97年6 月25日上午11時28分是我與被告間之通話內
    容，是在談安非他命的事，我是要被告幫我找朋友拿半克安
    非他命，被告跟我說那個朋友要現金，我說下午3 、4 點我
    領到錢再給他，之後被告的朋友到山海觀社區，我因為沒有
    錢，所以沒有碰到面等語（詳見偵字第519 號卷第227 頁）
    ；本院99年9 月24日審理時結證稱：附表三所示之監聽譯
    文都是我與被告間的通話內容，內容談的都是同一件事，就
    是我要向被告買半克的安非他命，但這只是我騙被告出來的
    方法而已，後來我們相約在我住家地下3 樓停車場見面，被
    告騙我說他到了，結果我並未看到被告出現等語（見本院卷
    (二)第75-76 頁）；再徵諸被告供稱附表三監聽譯文中提及「
    硬的」是指安非他命，監聽譯文中提及「我看看」是指要打
    電話給賣安非他命的人幫葛長萬問有無安非他命，後來確有
    打電話詢問，監聽譯文中提及「你有先跟人家拿一個那個，
    拿那個一半你要嗎」，是指要先跟人家拿1 克安非他命，問
    葛長萬要不要半克，後來到葛長萬住家地下3 樓，並未見到
    葛長萬，因沒有拿到葛長萬應分擔之1,500 元，無法合資購
    買安非他命，所以並未向他人購買安非他命等情（見本院卷
    (一)第83-86 頁、第107-109 頁），足認附表三所示監聽譯文
    ，確係葛長萬與被告聯繫購買安非他命之事情，被告雖辯稱
    係與葛長萬合資購買，然倘此為真實，則葛長萬於偵訊及本
    院審理時理當證述及此，然觀諸葛長萬上開證詞，或證稱係
    委由被告購買安非他命，或係要向被告購買安非他命，均未
    證及與被告合資購買，已可見被告上開辯解之不可採，再觀
    諸被告與葛長萬究竟有無因該購買安非他命事件在葛長萬住
    家樓下見面乙節，依監聽譯文顯示，被告業通知葛長萬其已
    抵達地下3 樓，但被告卻供稱雖抵達地下3 樓，是葛長萬未
    前來相見，而葛長萬則證稱被告並未前來見面，益徵被告及
    葛長萬就此部分安非他命交易之事，均有所隱瞞，是本院參
    酌監聽譯文前後內容，葛長萬係主動打電話向被告詢問有無
    安非他命，並無委請被告向他人購買安非他命之意思，認葛
    長萬於本院審理時證稱向被告購買安非他命等語為可採，至
    葛長萬於本院審理時證稱係以購買安非他命為由誘騙被告出
    面云云，查本案相關監聽譯文，均未提及詐騙之事，且核與
    事理有違，應係迴護被告之詞，無從採信。又因被告否認犯
    行，葛長萬復始終不證實是否已取得所購之安非他命，是本
    院在查無證據足以證明被告業交付安非他命予葛長萬之情形
    下，依罪疑有利被告原則，依據被告供述及葛長萬證述之半
    克安非他命，認定被告係與葛長萬達成販賣半克安非他命之
    交易，但金額不詳，且被告尚未交付安非他命予葛長萬，至
    公訴檢察官認被告此部分犯行已達既遂階段，尚乏證據可佐
    ，無從採認（詳見檢察官補充由書第12頁）。被告上開辯解
    之詞，核係事後避重就輕之詞，無從採信。
三、被告如犯罪事實欄二(三)所示販賣安非他命予林裕賢未遂之事
    實部分：
  (一)被告之辯解：附表四所示之監聽譯文係我與林裕賢間之通話
    內容，但通話內容是林裕賢說他沒有安非他命，要託我幫他
    找，所謂找就是託我去跟人家撥一點安非他命的意思，也就
    是林裕賢是以我朋友所購入的價格向我朋友拿安非他命，我
    並未販賣安非他命給林裕賢云云（見本院卷(一)第75頁）。
  (二)被告雖以前揭詞置辯，然查被告此部分犯罪事實，有附表四
    所示之監聽譯文可佐，被告不否認該監聽譯文係其與林裕賢
    間之通話內容，且證人林裕賢於98年2 月26日檢察官偵查
    中證稱：97年7 月26日監聽譯文是我與被告之通話內容，我
    是請被告幫我問是否有拿到2,000 元的安非他命，但後來被
    告並未拿到等語（詳見偵字第519 號卷第222 頁）；99年
    9 月8 日本院審理時結證稱：附表四所示之監聽譯文係我與
    被告間之通話內容，這是要與被告合資買2,000 元之安非他
    命等語（見本院卷(二)第4 頁）；再徵諸被告供稱附表四監聽
    譯文中提及「你那邊有硬的嗎」，是指安非他命，「人家有
    一個是要兩千啦」，是指新臺幣2,000 元等情（見本院卷(一)
    第76頁），足認附表四所示監聽譯文，確係林裕賢與被告聯
    繫購買安非他命之事情，林裕賢雖於本院審理時證稱是合資
    購買，但綜觀譯文內容，並無林裕賢與被告合資購買之語意
    ，且如前所述，被告知悉得以合資購買為已作有利之抗辯，
    但其於本次犯罪事實並未為如此之抗辯，可見林裕賢證述與
    被告合資購買安非他命等情，與事實不符，應係迴護被告之
    詞，不足採信。因被告否認犯行，林裕賢復為迴護被告之證
    述，是本院在查無證據足以證明被告業交付安非他命予林裕
    賢之情形下，依罪疑有利被告原則，依據被告供述及林裕賢
    證述之購買2,000 元安非他命，認定被告係與林裕賢達成販
    賣2,000 元安非他命之交易，但數量不詳，且被告尚未交付
    安非他命予林裕賢。被告上開辯解之詞，顯即係事後卸責之
    詞，不足採信。
四、被告如犯罪事實欄二(四)所示販賣安非他命予林裕賢未遂之事
    實部分：
  (一)被告之辯解：附表五編號1 至2 、編號4 至6 所示之監聽譯
    文係我與林裕賢間之通話內容（見本院卷(一)第76頁、第104
    頁、第105 頁、第106 頁、第78頁），且不爭執附表五編號
    3 監聽譯文之真實性，但上開監聽譯文內容是要與林裕賢合
    資購買22,000元之安非他命，我並未販賣安非他命給林裕賢
    云云（見本院卷(一)第76頁、第77頁、第104-105頁）。
  (二)被告雖以前揭詞置辯，然查被告此部分犯罪事實，有附表五
    所示之監聽譯文可佐，被告不否認附表五編號1 至2 、編號
    4 至6 所示之監聽譯文係我與林裕賢間之通話內容，並不爭
    執附表五編號3 監聽譯文之真實性，且查證人林裕賢於98
    年2 月26日檢察官偵訊時證稱：97年8 月4 日是我與被告之
    通話內容，我問被告是否有辦法拿到多一點，並有問他價錢
    ，被告說86,000元，我說太貴了，被告就說不然少拿一點，
    這一次也沒有拿到安非他命（詳見偵字第519 號卷第223 頁
    ）；本院99年9 月8 日審理時證稱：因時間久遠，不復記
    憶97年8 月4 日晚間8 時39分29秒與被告間通話內容之意思
    ；97年8 月4 日晚間9 時4 分10秒與被告通話中提及要回去
    ，是指要向我太太拿22,000元；97年8 月4 日晚間9 時10分
    4 秒與我太太莊秋萍的通話內容，是我向她要22,000元，後
    來我有拿到22,000元，97年8 月4 日21時54分31秒與被告通
    話內容，是被告要我等候，看有沒有辦法拿到安非他命；97
    年8 月4 日晚間10時9 分51秒與被告之通話內容，是我到了
    約定地點，被告按電鈴讓我上去，當天我有帶22,000元過去
    ，但是並未拿到安非他命等語（見本院卷(二)第7-9 頁）；再
    徵諸被告不否認林裕賢係要購買22,000元安非他命等情，足
    認附表五所示監聽譯文，確係林裕賢與被告聯繫購買安非他
    命之事情，林裕賢雖於本院審理時證稱是委請被告代購安非
    他命，然被告卻抗辯係合資購買，2 人所陳情節大不相同，
    且綜觀譯文內容，並無林裕賢委請被告代購或與被告合資購
    買安非他命之語意，可見林裕賢證述委請被告代購安非他命
    等情及被告辯解與林裕賢合資購買安非他命等語，均與事實
    不符，全無足採信。因被告否認犯行，林裕賢復為迴護被告
    之證述，是本院在查無證據足以證明被告業交付安非他命予
    林裕賢之情形下，依罪疑有利被告原則，依據被告供述及林
    裕賢證述之購買22,000元安非他命，認定被告係與林裕賢達
    成販賣22,000元安非他命之交易，但數量不詳，且被告尚未
    交付安非他命予林裕賢，至公訴檢察官認被告此部分犯行已
    達既遂階段（詳見檢察官補充由書第4 頁），尚乏證據可佐
    ，無從採認。被告上開辯解之詞，顯亦係事後卸責之詞，要
    不足採信。
五、被告如犯罪事實欄二(五)所示販賣安非他命予林裕賢既遂之事
    實部分：
  (一)被告之辯解：附表六編號1 、3 所示之監聽譯文係我與林裕
    賢間之通話內容（見本院卷(一)第79頁、第81頁），且不爭執
    附表五編號2 監聽譯文之真實性，但通話內容是我的死黨汪
    意寧買進一萬多元還是兩萬元的安非他命，後來汪意寧說他
    拿好了，但是因為他信用卡到期要繳錢缺現金，所以叫我幫
    他問看看他有沒有人要安非他命，他急於脫手想要低於原價
    撥出購入的安非他命，後來恰好林裕賢也打電話叫我幫他找
    安非他命，我說不然你直接打電話給汪意寧談，他那邊應該
    還有三點幾公克的安非他命，叫林裕賢直接跟汪意寧拿安非
    他命，我並未販賣安非他命給林裕賢云云（見本院卷(一)第79
    -80 頁）。
  (二)被告雖以前揭詞置辯，然查被告此部分犯罪事實，有附表五
    所示之監聽譯文可佐，且被告不否認附表六編號1 、3 所示
    之監聽譯文係其與林裕賢間之通話內容，並不爭執附表六編
    號2 監聽譯文之真實性，並有0000000000號SIM 卡1 張扣案
    可佐，且查：
    1.證人林裕賢於98年2 月26日檢察官偵查中證稱：97年8
      月8 日之監聽譯文是我與被告的通話內容，這次安非他命
      不是跟被告拿的，是去跟被告朋友拿的，並留下被告朋友
      使用之0000000000電話供我聯絡，當天下午1 時10分，我
      在安城堡社區樓下門口，跟「翁仔」拿1 公克安非他命，
      這次我沒有給錢，被告也沒有給我錢等語（詳見偵字第51
      9 號卷第223 頁）；本院99年9 月8 日審理時證稱：附
      表六編號1 、3 所示之監聽譯文，是我與被告之通話內容
      ，這是我要向被告拿數量1 公克、價值3,200 元之安非他
      命，被告給我0000000000電話，叫我打電話跟這個人拿，
      後來我是到「汪仔」位於孝東路「住安城堡」住處樓下，
      向「汪仔」拿價值3,200 元之安非他命，因事先與被告說
      好合資購買，事後再算錢，所以拿了安非他命就離開，當
      場並未給「汪仔」錢等語（見本院卷(二)第9-14頁）。
    2.證人汪意寧於98年3 月31日檢察官偵查中證稱：97年8
      月7 日晚間，在基隆市大華戲院附近巷子裡的電動玩具店
      ，被告跟我說他隔天要去南部，並拿一包東西給我，是用
      類似電信帳單的紙袋裝的，我從信封透明處看裡面另有用
      白色便條紙包住的東西，所以我不知道裡面裝著什麼東西
      ，被告要我轉交給與我聯絡的人，並說隔天有一人個叫「
      阿賢」的人會與我聯絡，97年8 月8 日下午1 時10分左右
      ，「阿賢」打電話給我，說在我所居住之住安城堡樓下，
      我就下樓把被告交給我的東西，原封不動的交給「阿賢」
      （詳見偵字第519 號卷第252-253 頁）；本院99年9 月
      8 日審理時結證稱：與被告在大華戲院碰面時，被告說要
      去高雄看朋友，就將1 包以電信帳單包裹之信封交給我，
      要我轉交給林裕賢，並說有留我的電話給林裕賢，林裕賢
      會主動打電話給我，我不知道該包東西是什麼，後來林裕
      賢在97年8 月8 日早上打電話給我，叫我到我家孝東路6
      號「住安城堡」樓下，我就把被告託我的東西拿下去交給
      林裕賢，（見本院卷(二)第17至第20頁）等語。
    3.觀諸附表六監聽譯文內容及林裕賢之證言，林裕賢確係要
      購買1 公克、價值3,200 元之安非他命，至於林裕賢究係
      向何人購買，被告雖供稱林裕賢係向汪意寧以低於汪意寧
      購入安非他命之價格，向汪意寧拿取安非他命云云，惟此
      與林裕賢證述係與被告合資購買者不符，已可見被告所供
      之不實，更與汪意寧所證係受被告之託，交付安非他命予
      林裕賢等情，大相逕庭，被告上開辯解已難採信；再參酌
      汪意寧經法務部調查局以控制問題法及混合問題法進行測
      謊結果，汪意寧稱「蕭釧雲有委託渠轉交安非他命給林裕
      賢」、「扣案安非他命是蕭釧雲交給渠的」等問題經測試
      均無情緒波動反應，研判未說謊，有該局98年8 月12日調
      科參字第09800424790 號測謊報告書可憑（見偵緝字第23
      9 號卷第72-82 頁），足證汪意寧上開所證為真實，堪以
      採信，被告之辯解查與事實不符，核係卸責之詞，無足採
      信。從而被告此部販賣安非他命予林裕賢既遂之事實，乃
      至堪認定。
六、論罪科刑：
  (一)查被告犯行後，毒品危害防制條例第4條第2項業已修正，經
    總統於98年5月20日以華總一義字第09800125141號令公布，
    並自98年11月20日施行，是上揭被告犯後法律已有變更。再
    依刑法第2條第1項「按行為後法律有變更者，適用行為時之
    法律，但行為後之法律有利於行為人者，適用最有利於行為
    人之法律」之規定。而就毒品危害防制條例第4條第2項之販
    賣第二級毒品罪法定本刑之規定，被告行為時毒品危害防制
    條例第4條第2項係規定「製造、運輸、販賣第二級毒品者，
    處無期徒刑或七年以上有期徒刑，得併科新臺幣七百萬元以
    下罰金」，修正後規定為「製造、運輸、販賣第二級毒品者
    ，處無期徒刑或七年以上有期徒刑，得併科新臺幣一千萬元
    以下罰金」，經比較修正前、後之規定，可知販賣第二級毒
    品罪之法定本刑，就罰金刑部分由修正前之得併科新臺幣70
    0萬元以下罰金，提高為得併科新臺幣1,000萬元以下罰金，
    自以修正前毒品危害防制條例第4條第2項之規定有利於被告
    ，依刑法第2條第1項前段之規定，自應適用行為時即修正前
    毒品危害防制條例第4條第2項之規定處斷。
  (二)按毒品危害防制條例第4 條第2 項之販賣二級毒品罪，於售
    賣者與購毒者就買賣毒品之重要內容有所表示時，始可認為
    已經著手實行販賣毒品之行為；亦即販賣毒品之犯行，以售
    賣者與購買者雙方就買賣毒品之重要內容有所意思表示而達
    成契約之合致時，始認已著手於販賣毒品構成要件之行為，
    ，而售賣者已否實際交付毒品，乃該項販賣毒品行為是否既
    遂之問題（最高法院98年台上字第2248號判決意旨參照）；
    次按安非他命係屬毒品危害防制條例第2 條第2 項第2 款所
    定之第二級毒品。查被告蕭釧雲如事實欄二(一)(二)(三)(四)所示之
    犯行，分係葛長萬、林裕賢以打電話與被告連絡表示欲購買
    安非他命，被告並允諾之，依上開說明，被告已著手於販賣
    毒品構成要件之行為，惟因被告嗣均未依約交付安非他命，
    是其犯罪尚屬未遂，故核被告如事實欄二(一)(二)(三)(四)所示之行
    為，均係犯毒品危害防制條例4 條第6 項、第2 項之販賣第
    二級毒品罪未遂罪，並均依刑法第25條第2 項，各減輕其刑
    再因查無證據證明被告此4 次先後與葛長萬、林裕賢達成販
    賣安非他命之合意時或之後曾持有欲販賣之安非他命，依罪
    疑有利被告原則，不認定被告曾持有欲販賣之安非他命，並
    此敘明。又被告如事實欄二(五)所示之行為，則係犯同法第4
    條第2 項之販賣第二級毒品既遂罪，其因販賣而持有第二級
    毒品安非他命之低度行為，應為其後販賣之高度行為所吸收
    ，不另論罪，其利用不知情之汪意寧，犯此部分之販賣第二
    級毒品罪，為間接正犯。
  (三)被告所犯4 次販賣第二級毒品未遂及1 次販賣第二級毒品既
    遂罪，犯意各別，行為互殊，應予分論併罰。
  (四)被告查有事實欄一所載犯罪科刑及刑之執行情形，此有臺灣
    高等法院被告前案紀錄表在卷可稽，其於有期徒刑執行完畢
    後，5 年以內故意再犯本起最重本刑有期徒刑以上之罪，雖
    應依刑法第47條第1 項規定，論以累犯，而就其所犯上揭5
    罪分別加重其刑；然因本案被告所犯販賣第二級毒品罪之法
    定本刑為「無期徒刑」之部分，依法均不得加重，故僅得就
    被告所犯販賣第二級毒品罪之法定本刑為「七年以上有期徒
    刑」、「併科罰金」之部分，分別加重其刑。
  (五)被告僅經警查獲本件4 次販賣毒品安非他命未遂、1 次安非
    他命既遂之犯行，販賣之價格均微小，對象僅有葛長萬、林
    裕賢，相較於一般販賣毒品之大盤、中盤商，其所為對社會
    治安及國民健康造成侵害之範圍、程度及所獲利益均屬有限
    ，且販賣安非他命所得僅3,200 元，又本案所論之毒品危害
    防制條例第4 條第2 項罪名，法定本刑為「無期徒刑或七年
    以上有期徒刑，得併科新臺幣七百萬元以下罰金」，與被告
    前揭5 次犯罪情狀相衡，皆屬情輕法重，在客觀上足以引起
    一般同情，本院認縱均對被告科以最低度刑，猶嫌過重，並
    有傷人民對法律之情感，即就全部犯罪情節觀之，猶屬法重
    而情輕，是自客觀以言，即尚有可憫恕之處，爰依刑法第59
    條之規定，就前揭所犯5 罪，均減輕其刑，並應先加而後減
    之。
  (六)爰審酌被告前有違反毒品危害防制條例等前科，有臺灣高等
    院被告全國前案紀綠表1 份在卷可參，顯見其素行不佳，且
    己身已受毒品安非他命所害，明知毒品對人體有莫大戕害，
    竟販賣安非他命以牟利，危害國民身心健康及社會風氣至深
    且鉅，再參酌其意圖販毒營利之動機、目的、手段、販賣毒
    品次數、數量、所得財物及犯後迄今仍矢口否認犯行態度不
    佳等一切情狀，分別量處如附表一各編號所示之刑，並定其
    應執行刑有期徒刑11年，以示懲儆。
七、關於本案沒收及不予宣告沒收部分：
    按刑罰法令關於沒收之規定，有採職權沒收主義與義務沒收
    主義。職權沒收，指法院就屬於被告所有，並供犯罪所用或
    因犯罪所得之物，仍得本於職權為斟酌沒收與否之宣告，例
    如刑法第38條第1 項第2 款、第3 款、第3 項前段等屬之。
    義務沒收，又可分為絕對義務沒收與相對義務沒收二者。前
    者指凡法條規定「不問屬於犯人與否，沒收之」者屬之，法
    院就此等之物，無審酌餘地，除已證明毀滅外，不問屬於犯
    人與否或有無查扣，均應沒收之，例如刑法第38條第1 項第
    1 款、第200 條、第205 條、第209 條、第219 條、第266
    條第2 項、毒品危害防制條例第18條第1 項前段等屬之；後
    者，供犯罪所用或因犯罪所得，且以屬於被告所有者為限，
    始應予以沒收，例如毒品危害防制條例第19條第1 項前段、
    肅清煙毒條例第13條第1 項者是（最高法院89年度臺上字第
    5605號、93年度臺上字第2751號判決意旨參照）。次按犯毒
    品危害防制條例第4 條至第9 條、第12條、第13條或第14條
    第1 項、第2 項之罪者，其供犯罪所用或因犯罪所得之財物
    均沒收之，如全部或一部不能沒收時，追徵其價額或以其財
    產抵償之，毒品危害防制條例第19條第1 項定有明文；參酌
    前揭說明，本條當屬相對義務沒收之規定，是其自有刑法第
    38條第1 項第3 款、第3 項前段規定之適用，即以屬犯人所
    有者，方得宣告沒收。再者，毒品危害防制條例第19條第1
    項所稱「追徵其價額」者，限於所沒收之物為金錢以外之其
    他財物而無法沒收時，始有追徵其價額之可言，俾使其繳納
    與原物相當之價額，惟倘所得財物為金錢而無法沒收時，當
    應以其財產抵償，而不生追徵價額之問題（蓋倘犯罪所得之
    金錢為新臺幣時，因其本身即為我國現行貨幣價值之表示，
    是自不發生追徵其價額之問題）。經查：
  (一)被告如附表一編號5.所示販賣第二級毒品所得3,200 元未據
    扣案，爰依毒品危害防制條例第19條第1 項規定，在其所犯
    如附表一編號5.所示販賣第二級毒品罪項下宣告沒收之，如
    全部或一部不能沒收時，以其財產抵償之。
  (二)扣案之「0000000000」號行動電話SIM 卡1 張係被告所有，
    已據被告供承在卷，且有通聯調閱查詢單1 紙附卷可憑（見
    偵字第519 號卷第66頁），且如前認定，被告係持以聯繫如
    事實欄二(二)(五)所示販賣安非他命之事實，爰依毒品危害防制
    條例第19條第1 項規定，在被告所犯如附表一編號2.5.所示
    販賣第二級毒品未遂、既遂項下，宣告沒收之。
  (三)被告持以聯繫如事實欄二(一)所示販賣安非他命之「00000000
    00」號行動電話門號（未扣案）申辦人係「劉珮琪」，有通
    聯調閱單存卷可查（見偵字第519 號卷第68頁），被告否認
    曾使用該行動電話門號，而劉珮琪經檢察官傳喚未到（見偵
    字第519 號卷第212 頁臺灣基隆地方法院檢察署點名單），
    無從查證該行動電話門號實際申辦情形，本院乃依據前開通
    聯調閱單所載申辦人為劉珮琪之事實，認定被告雖曾使用該
    行動電話門號聯繫如事實欄二(一)所示販賣安非他命之行為，
    但並非該行動電話門號之所有人，依首揭最高法院判決意旨
    ，不予宣告沒收。又被告持以聯繫如事實欄二(三)(四)所示販賣
    安非他命之「0000000000」號行動電話門號（未扣案）申辦
    人係鄭秀枝，已據鄭秀枝證述在卷（見偵卷第519 號卷第21
    3-214 頁），並有通聯調閱單存卷可查（見偵字第519 號卷
    第69頁），核非屬被告所有，依首揭最高法院判決意旨，亦
    不予宣告沒收。
  (四)至其餘扣案之塑膠管分裝勺1 支、殘渣袋1 只、玻璃球1 只
    、塑膠管吸食器1 支、牙線棒1 支、針孔攝影機1 組、NOKI
    A 行動電話1 具（序號：000000000000000 ，含0000000000
    號SIM 卡1 張）、SIM 卡4 張（門號分別為0000000000、00
    00000000、0000000000、000000000000000 ），雖均係被告
    所有，惟並無證據足資證明係供本件犯罪所用之物，又均非
    違禁物，核與毒品危害防制條例第19條第1 項及刑法第38條
    第1 項規定沒收之要件不符，爰均不予宣告收沒，附此敘明
    。
據上論斷，應依刑事訴訟法第299 條第1 項前段，修正前毒品危
害防制條例第4 條第2 項、第6 項，毒品危害防制條例第19條第
1 項，刑法第2 條第1 項、第11條、第25條第2 項、第47條第1
項、第59條、第51條第5 款，判決如主文。
本案經檢察官李辛茹到庭執行職務。
中    華    民    國   100    年    3     月    2     日
                  刑事第二庭審判長法  官  王福康
                                  法  官  羅貞元
                                  法  官  劉桂金
以上正本證明與原本無異。
如不服本判決應於收受送達後10日內向本院提出上訴書狀，並應
敘述具體理由；其未敘述上訴理由者，應於上訴期間屆滿後20日
內向本院補提理由書(均須按他造當事人之人數附繕本)「切勿逕
送上級法院」。
中    華    民    國   100    年    3     月    2     日
                                  書記官  劉如純
附錄本案論罪科刑法條：
修正前毒品危害防制條例第4條
製造、運輸、販賣第一級毒品者，處死刑或無期徒刑；處無期徒
刑者，得併科新臺幣一千萬元以下罰金。
製造、運輸、販賣第二級毒品者，處無期徒刑或七年以上有期徒
刑，得併科新臺幣七百萬元以下罰金。
製造、運輸、販賣第三級毒品者，處五年以上有期徒刑，得併科
新臺幣五百萬元以下罰金。
製造、運輸、販賣第四級毒品者，處三年以上十年以下有期徒刑
，得併科新臺幣三百萬元以下罰金。
製造、運輸、販賣專供製造或施用毒品之器具者，處一年以上七
年以下有期徒刑，得併科新臺幣一百萬元以下罰金。
前五項之未遂犯罰之。
 附表一
┌──┬────────┬─────────────────────┐
│編號│犯  罪  事  實  │   所  犯  罪  名  及  應  處  刑  罰     │
├──┼────────┼─────────────────────┤
│ 1. │犯罪事實欄二(一)  │蕭釧雲販賣第二級毒品，未遂，累犯，處有期徒│
│    │                │刑年。                                  │
├──┼────────┼─────────────────────┤
│ 2. │犯罪事實欄二(二)  │蕭釧雲販賣第二級毒品，未遂，累犯，處有期徒│
│    │                │刑年。扣案之0000000000號行動電│
│    │                │話SIM卡壹張，沒收之。                     │
├──┼────────┼─────────────────────┤
│ 3. │犯罪事實欄二(三)  │蕭釧雲販賣第二級毒品，未遂，累犯，處有期徒│
│    │                │刑年。                                  │
├──┼────────┼─────────────────────┤
│ 4. │犯罪事實欄二(四)  │蕭釧雲販賣第二級毒品，未遂，累犯，處有期徒│
│    │                │刑年。                                  │
├──┼────────┼─────────────────────┤
│ 5. │犯罪事實欄二(五)  │蕭釧雲販賣第二級毒品，，累犯，處有期徒刑伍│
│    │                │年。未據扣案販賣毒品所得新臺幣仟貳佰元，│
│    │                │沒收之，如全部或一部不能沒收時，以其財產抵│
│    │                │償之；扣案之0000000000號行動電話│
│    │                │SIM 卡壹張，沒收之。                      │
└──┴────────┴─────────────────────┘
 附表二之一
┌─┬───┬─────┬─┬─────┬──────────────┬──────┐
│序│時  間│ A 方電話 │入│ B 方電話 │       通  話  內  容       │  卷   頁   │
│號│      │          │出│          │                            │            │
├─┼───┼─────┼─┼─────┼──────────────┼──────┤
│1 │97年6 │葛長萬    │→│蕭釧雲    │B：嗯。                     │本院卷(一)第  │
│  │月16日│0000000000│  │0000000000│A：喂，阿你電話隆麥通。     │169 頁      │
│  │20時22│          │  │（登記人：│B：剛上來。                 │            │
│  │分25秒│          │  │ 劉珮琪 ）│A：阿宗有跟你說嗎？         │            │
│  │～23分│          │  │          │B：說怎樣。                 │            │
│  │12秒  │          │  │          │A：說叫他跟你聯絡，我拿「會 │            │
│  │      │          │  │          │   仔錢」給你。             │            │
│  │      │          │  │          │B：好阿。                   │            │
│  │      │          │  │          │A：嗯，阿你，你今天「會仔」 │            │
│  │      │          │  │          │   標的有好嗎？             │            │
│  │      │          │  │          │B：阿。                     │            │
│  │      │          │  │          │A：「會仔」標的好還是壞，現 │            │
│  │      │          │  │          │   在？                     │            │
│  │      │          │  │          │B：會仔。                   │            │
│  │      │          │  │          │A：嗯阿。                   │            │
│  │      │          │  │          │B：不錯阿。                 │            │
│  │      │          │  │          │A：標的好，不錯喔。         │            │
│  │      │          │  │          │B：嗯。                     │            │
│  │      │          │  │          │A：麻煩你幫我標一下。       │            │
│  │      │          │  │          │B：好阿。                   │            │
│  │      │          │  │          │A：你在哪裡，要怎麼見面？   │            │
│  │      │          │  │          │B：我人在社區呢。           │            │
│  │      │          │  │          │A：好阿，這樣最好阿。       │            │
│  │      │          │  │          │B：阿。                     │            │
│  │      │          │  │          │A：這樣我們要在哪見面？     │            │
│  │      │          │  │          │B：我等一下再跟你約地方。   │            │
│  │      │          │  │          │A：阿。                     │            │
│  │      │          │  │          │B：這樣我們要在哪見面？     │            │
│  │      │          │  │          │A：我等一下再跟你約地方。   │            │
│  │      │          │  │          │B：阿。                     │            │
│  │      │          │  │          │A：我等一下打給你，跟你約一 │            │
│  │      │          │  │          │   個地方。                 │            │
│  │      │          │  │          │B：好，OK。                 │            │
├─┼───┼─────┼─┼─────┼──────────────┼──────┤
│2 │97年6 │葛長萬    │→│蕭釧雲    │B：喂。                     │本院卷(一)第  │
│  │月16日│0000000000│  │0000000000│A：你等一下打這支。         │171 頁      │
│  │20時44│          │  │（登記人：│B：好，兄要去哪裡。         │            │
│  │分19秒│          │  │ 劉珮琪 ）│A：你看阿，不然來去舊家那。 │            │
│  │～45分│          │  │          │B：兄你票要攏（匯）多少。   │            │
│  │21秒  │          │  │          │A：看你方便，隆看你方便。   │            │
│  │      │          │  │          │B：我是說你那邊呢，你呢。   │            │
│  │      │          │  │          │A：隆匯阿，這給我，有的給你 │            │
│  │      │          │  │          │   阿。                     │            │
│  │      │          │  │          │B：呦。                     │            │
│  │      │          │  │          │A：嗯。                     │            │
│  │      │          │  │          │B：多的（同音）就對了。     │            │
│  │      │          │  │          │A：去那拿給你阿，嗯阿。     │            │
│  │      │          │  │          │B：喔，好。                 │            │
│  │      │          │  │          │A：阿你，看你方便阿，阿你人 │            │
│  │      │          │  │          │   要怎麼見面，去舊家那好嗎 │            │
│  │      │          │  │          │   ？                       │            │
│  │      │          │  │          │B：舊家那，附近好嗎？我會叫 │            │
│  │      │          │  │          │   人過去。                 │            │
│  │      │          │  │          │A：你要叫人過去喔。         │            │
│  │      │          │  │          │B：嗯。                     │            │
│  │      │          │  │          │A：你兩項都來喔。           │            │
│  │      │          │  │          │B：剩一項，我另一項要等一下 │            │
│  │      │          │  │          │   。                       │            │
│  │      │          │  │          │A：哪一項？                 │            │
│  │      │          │  │          │B：查甫那項。               │            │
│  │      │          │  │          │A：好好好。                 │            │
│  │      │          │  │          │B：厚。                     │            │
│  │      │          │  │          │A：好好。                   │            │
│  │      │          │  │          │B：OK厚。                   │            │
├─┼───┼─────┼─┼─────┼──────────────┼──────┤
│3 │97年6 │葛長萬    │→│蕭釧雲    │B：嗯，兄仔。               │本院卷(一)第  │
│  │月16日│0000000000│  │0000000000│A：喂喂，你要是無何時要跟我 │172 頁      │
│  │20時47│          │  │（登記人：│   見面。                   │            │
│  │分27秒│          │  │ 劉珮琪 ）│B：查甫先準備一些給你。     │            │
│  │～48分│          │  │          │A：好，你要是何時要來有無喔 │            │
│  │37秒  │          │  │          │   。                       │            │
│  │      │          │  │          │B：嗯。                     │            │
│  │      │          │  │          │A：若要見面，然（咱們）就在 │            │
│  │      │          │  │          │   社區鹹酥雞那。           │            │
│  │      │          │  │          │B：哪裡？                   │            │
│  │      │          │  │          │A：就在社區就好了。         │            │
│  │      │          │  │          │B：我是在哪個呢。           │            │
│  │      │          │  │          │A：哪裡？                   │            │
│  │      │          │  │          │B：巴。                     │            │
│  │      │          │  │          │A：巴喔，知道，你在家就好了 │            │
│  │      │          │  │          │B：嗯阿，就說。             │            │
│  │      │          │  │          │A：你若要叫人來，你就在那個 │            │
│  │      │          │  │          │   就好了，因為我在家，就不 │            │
│  │      │          │  │          │   用再跑去那。             │            │
│  │      │          │  │          │B：阿就去那個山上那，上面那 │            │
│  │      │          │  │          │   喔。                     │            │
│  │      │          │  │          │A：免去那免去那，在13這就好 │            │
│  │      │          │  │          │   。                       │            │
│  │      │          │  │          │B：阿？                     │            │
│  │      │          │  │          │A：13這就好。               │            │
│  │      │          │  │          │B：阿？                     │            │
│  │      │          │  │          │A：13這就好。               │            │
│  │      │          │  │          │B：好，OK到了打給你。       │            │
│  │      │          │  │          │A：叫他到位打給我？         │            │
│  │      │          │  │          │B：好。                     │            │
│  │      │          │  │          │A：好，謝謝。               │            │
├─┼───┼─────┼─┼─────┼──────────────┼──────┤
│4 │97年6 │ 葛長萬   │←│  蕭釧雲  │A：喂喂喂。                 │本院卷(一)第  │
│  │月16日│0000000000│  │0000000000│B：兄仔。                   │172 頁      │
│  │21時21│          │  │（登記人：│A：嗯。                     │            │
│  │分42秒│          │  │  劉珮琪）│B：到了。                   │            │
│  │～22分│          │  │          │A：喂阿。                   │            │
│  │24秒  │          │  │          │B：他到了。                 │            │
│  │      │          │  │          │A：在哪裡我下去下面。       │            │
│  │      │          │  │          │B：中庭那吧。               │            │
│  │      │          │  │          │A：中庭那好。               │            │
│  │      │          │  │          │B：兄，喂。                 │            │
│  │      │          │  │          │A：嗯。                     │            │
│  │      │          │  │          │B：他先拿一些，我等一下，我 │            │
│  │      │          │  │          │   好我會再過去找你一趟。   │            │
│  │      │          │  │          │A：不要緊，好，不要緊，好。 │            │
│  │      │          │  │          │B：好，你看多少，你先幫我湊 │            │
│  │      │          │  │          │   一下。                   │            │
│  │      │          │  │          │A：我就是我就是，有無，我這 │            │
│  │      │          │  │          │   36都給你。               │            │
│  │      │          │  │          │B：好。                     │            │
├─┼───┼─────┼─┼─────┼──────────────┼──────┤
│5 │97年6 │ 葛長萬   │→│  蕭釧雲  │B：喂。                     │本院卷第173 │
│  │月16日│0000000000│  │0000000000│A：喂，中庭沒看到阿。       │頁          │
│  │21時28│          │  │（登記人：│B：他在那垃圾堆旁無。       │            │
│  │分23秒│          │  │  劉珮琪）│A：喔好，我騎過去。         │（基地台：基│
│  │～29分│          │  │          │B：旁邊還站一個查某。       │隆市砂子里調│
│  │00秒  │          │  │          │A：好。                     │和街1巷3號樓│
│  │      │          │  │          │                            │頂及屋突）  │
│  │      │          │  │          │                            │            │
└─┴───┴─────┴─┴─────┴──────────────┴──────┘
附表二之二
┌─┬───┬─────┬─┬─────┬──────────────┬──────┐
│序│時  間│ A 方電話 │入│ B 方電話 │       通  話  內  容       │  卷   頁   │
│號│      │          │出│          │                            │            │
├─┼───┼─────┼─┼─────┼──────────────┼──────┤
│1 │97年6 │葛長萬    │→│蕭釧雲    │B：嗯。                     │本院卷(一)第  │
│  │月3日 │0000000000│  │0000000000│A：喂。                     │160 頁      │
│  │20時49│          │  │（登記人：│B：嗯。                     │            │
│  │分11秒│          │  │ 劉珮琪 ）│A：你睡起來了。             │            │
│  │～49分│          │  │          │B：剛起來，那個有無，然（咱 │            │
│  │48秒  │          │  │          │   們）剛剛說的事情。       │            │
│  │      │          │  │          │A：阿。                     │            │
│  │      │          │  │          │B：然剛剛說的事情，那個我現 │            │
│  │      │          │  │          │   在剛要過去。             │            │
│  │      │          │  │          │A：現在剛要去拿嗎？         │            │
│  │      │          │  │          │B：嗯，現在剛要去，去，馬上 │            │
│  │      │          │  │          │   好。                     │            │
│  │      │          │  │          │A：好。                     │            │
│  │      │          │  │          │B：因為那個人跟我約今天。   │            │
│  │      │          │  │          │A：好，謝謝。               │            │
│  │      │          │  │          │B：我到打給你。             │            │
│  │      │          │  │          │A：好。                     │            │
│  │      │          │  │          │                            │            │
│  │      │          │  │          │                            │            │
│  │      │          │  │          │                            │            │
├─┼───┼─────┼─┼─────┼──────────────┼──────┤
│2 │97年6 │葛長萬    │→│蕭釧雲    │A：喂，你沒有要上來？       │本院卷(一)第  │
│  │月3日 │0000000000│  │0000000000│B：阿。                     │160 頁      │
│  │23時53│          │  │（登記人：│A：喂。                     │            │
│  │分26秒│          │  │ 劉珮琪 ）│B：嗯。                     │            │
│  │～54分│          │  │          │A：你沒有要上來喔。         │            │
│  │38秒  │          │  │          │B：我要先去辦，忙我剛跟你說 │            │
│  │      │          │  │          │   的那個事情，他們現在才到 │            │
│  │      │          │  │          │   ，我現在馬上過去，馬上回 │            │
│  │      │          │  │          │   來。                     │            │
│  │      │          │  │          │A：你還沒拿喔。             │            │
│  │      │          │  │          │B：嗯，他叫我現在過去。     │            │
│  │      │          │  │          │A：喔，這樣快一點，建民兄要 │            │
│  │      │          │  │          │   拿。                     │            │
│  │      │          │  │          │B：好，阿。                 │            │
│  │      │          │  │          │A：建民兄要拿。             │            │
│  │      │          │  │          │B：等我去那個，我等一下就回 │            │
│  │      │          │  │          │   來。                     │            │
│  │      │          │  │          │A：去阿你那個有那個硬的嗎？ │            │
│  │      │          │  │          │B：阿。                     │            │
│  │      │          │  │          │A：硬的還有沒有？           │            │
│  │      │          │  │          │B：就是要去順便，硬的，我聽 │            │
│  │      │          │  │          │   不懂耶，我是沒有那個東西 │            │
│  │      │          │  │          │   。                       │            │
│  │      │          │  │          │A：喔，我聽有。             │            │
│  │      │          │  │          │B：我去回來，我再打給你。   │            │
│  │      │          │  │          │A：好，OK。                 │            │
│  │      │          │  │          │B：阿現在是怎樣，我等他還是 │            │
│  │      │          │  │          │   怎樣。                   │            │
│  │      │          │  │          │A：他現在下去了。           │            │
│  │      │          │  │          │B：喔，好。                 │            │
│  │      │          │  │          │                            │            │
├─┼───┼─────┼─┼─────┼──────────────┼──────┤
│3 │97年6 │葛長萬    │→│蕭釧雲    │B：喂。                     │本院卷(一)第  │
│  │月4日1│0000000000│  │0000000000│A：你回來了嗎？             │164 頁      │
│  │時56分│          │  │（登記人：│B：還沒。                   │            │
│  │23秒～│          │  │ 劉珮琪 ）│A：呦。                     │            │
│  │57分11│          │  │          │B：嗯，那建明還有在那嗎？   │            │
│  │秒    │          │  │          │A：無啦，他剛剛一直叫我打， │            │
│  │      │          │  │          │   我就不要打。             │            │
│  │      │          │  │          │B：我打不要緊阿，對啦，我朋 │            │
│  │      │          │  │          │   友喔。                   │            │
│  │      │          │  │          │A：嗯。                     │            │
│  │      │          │  │          │B：我不會講，他這原本就有問 │            │
│  │      │          │  │          │題了，哪知道這樣講。        │            │
│  │      │          │  │          │A：呦。                     │            │
│  │      │          │  │          │B：嗯阿。                   │            │
│  │      │          │  │          │A：我不知道，他剛打電話過來 │            │
│  │      │          │  │          │   叫我那個，我就不要那個打 │            │
│  │      │          │  │          │   給你有無，你無看那個時間 │            │
│  │      │          │  │          │   隆無打給你。             │            │
│  │      │          │  │          │B：那不要緊阿。             │            │
│  │      │          │  │          │A：他就在我那一直等等等，你 │            │
│  │      │          │  │          │   聽有無。                 │            │
│  │      │          │  │          │B：等什麼。                 │            │
│  │      │          │  │          │A：（模糊）建明阿。         │            │
│  │      │          │  │          │B：....模糊。               │            │
│  │      │          │  │          │A：你還沒有要回來喔。       │            │
│  │      │          │  │          │B 嗯，現在正在這邊。        │            │
│  │      │          │  │          │A：呦，我一樣在這等你喔。   │            │
│  │      │          │  │          │B：好好好。                 │            │
│  │      │          │  │          │A：好。                     │            │
│  │      │          │  │          │                            │            │
│  │      │          │  │          │                            │            │
│  │      │          │  │          │                            │            │
│  │      │          │  │          │                            │            │
├─┼───┼─────┼─┼─────┼──────────────┼──────┤
│4 │97年6 │ 葛長萬   │→│  蕭釧雲  │B：喂。                     │本院卷(一)第  │
│  │月4日4│0000000000│  │0000000000│A：你好了嗎？               │164 頁      │
│  │時23分│          │  │（登記人：│B：還沒，等一下就過去，現在 │            │
│  │52秒～│          │  │ 劉珮琪 ）│   正在那個。               │            │
│  │24分6 │          │  │          │A：喔，好。                 │            │
│  │秒    │          │  │          │B：好。                     │            │
│  │      │          │  │          │                            │            │
│  │      │          │  │          │                            │            │
│  │      │          │  │          │                            │            │
│  │      │          │  │          │                            │            │
├─┼───┼─────┼─┼─────┼──────────────┼──────┤
│5 │97年6 │ 葛長萬   │→│  蕭釧雲  │簡訊 A：※你還沒回來嗎，等了│本院卷(一)第  │
│  │月4日8│0000000000│  │0000000000│兩天。我想可能是我回帳太慢所│164 頁      │
│  │時33分│          │  │（登記人：│以才這樣吧※其實你可以直接講│            │
│  │33秒～│          │  │  劉珮琪）│才不會造成雙方的困擾。※這陣│            │
│  │33分37│          │  │          │子你也幫了我不少忙。※放心好│            │
│  │秒    │          │  │          │了，之前的會錢給我幾天時間我│            │
│  │      │          │  │          │會設法還清。※我和酒空生跟你│            │
│  │      │          │  │          │小謝很好不管如何也不會和他帶│            │
│  │      │          │  │          │過去的年輕人不清不楚。※好了│            │
│  │      │          │  │          │，你先忙吧。阿萬留。        │            │
│  │      │          │  │          │                            │            │
├─┼───┼─────┼─┼─────┼──────────────┼──────┤
│6 │97年6 │ 葛長萬   │←│  蕭釧雲  │B：喂，喂。                 │本院卷(一)第  │
│  │月4日8│0000000000│  │0000000000│A：喂。                     │165 頁      │
│  │時51分│          │  │（登記人：│B：萬兄喔。                 │            │
│  │14秒～│          │  │  劉珮琪）│A：嗯。                     │            │
│  │52分3 │          │  │          │B：你想太多了，我現在到。   │            │
│  │秒    │          │  │          │A：無啦，我剛剛不好意思，我 │            │
│  │      │          │  │          │   想說你。                 │            │
│  │      │          │  │          │B：不是啦。                 │            │
│  │      │          │  │          │A：我不好意思打給你。       │            │
│  │      │          │  │          │B：...模糊。                │            │
│  │      │          │  │          │A：阿。                     │            │
│  │      │          │  │          │B：我就很健忘，我若忘記了， │            │
│  │      │          │  │          │   你就是打電話跟我說，我剛 │            │
│  │      │          │  │          │   到的時候。               │            │
│  │      │          │  │          │A：嗯。                     │            │
│  │      │          │  │          │B：大家就都很趕，你聽有無， │            │
│  │      │          │  │          │   我就開始昏了（吸毒）。後 │            │
│  │      │          │  │          │   面，剛剛無，昏完了，我就 │            │
│  │      │          │  │          │   坐下來耶，看一下手機，怎 │            │
│  │      │          │  │          │   麼傳訊息過來了。         │            │
│  │      │          │  │          │A：嘻。                     │            │
│  │      │          │  │          │B：無啦。                   │            │
│  │      │          │  │          │A：我就抱歉，我怕說你有時候 │            │
│  │      │          │  │          │   翻轉來不及，又給我幫忙這 │            │
│  │      │          │  │          │   樣，我就不好意思。       │            │
│  │      │          │  │          │B：麥啦，可能要麻煩你到市區 │            │
│  │      │          │  │          │   的麥當勞。               │            │
│  │      │          │  │          │A：市區啊。                 │            │
│  │      │          │  │          │B：麥當勞。                 │            │
│  │      │          │  │          │A：好。                     │            │
│  │      │          │  │          │B：喔。                     │            │
│  │      │          │  │          │A：到那打給你。             │            │
│  │      │          │  │          │B：好。                     │            │
│  │      │          │  │          │                            │            │
├─┼───┼─────┼─┼─────┼──────────────┼──────┤
│7 │97年6 │葛長萬    │  │  蕭釧雲  │A：喂。                     │本院卷(一)第  │
│  │月4日9│0000000000│  │0000000000│B：嗯。                     │166 頁      │
│  │時50分│          │  │（登記人：│A：我現在在麥當勞有無。     │            │
│  │13秒～│          │  │ 劉珮琪 ）│B：嗯。                     │            │
│  │50分44│          │  │          │A：旁邊愛四路這。           │            │
│  │秒    │          │  │          │B：新的，新的喔。           │            │
│  │      │          │  │          │A：阿。                     │            │
│  │      │          │  │          │B：新的。                   │            │
│  │      │          │  │          │A：什麼新的。               │            │
│  │      │          │  │          │B：新的麥當勞。             │            │
│  │      │          │  │          │A：基隆這呢。               │            │
│  │      │          │  │          │B：嗯阿。                   │            │
│  │      │          │  │          │A：新的在哪。               │            │
│  │      │          │  │          │B：文化中心旁邊無。         │            │
│  │      │          │  │          │A：阿。                     │            │
│  │      │          │  │          │B：文化中心旁邊。           │            │
│  │      │          │  │          │A：喔那間喔，好。           │            │
│  │      │          │  │          │                            │            │
├─┼───┼─────┼─┼─────┼──────────────┼──────┤
│8 │97年6 │ 葛長萬   │  │  蕭釧雲  │B：喂。                     │本院卷(一)第  │
│  │月4日9│0000000000│  │0000000000│A：喂，到了。               │166 頁      │
│  │時59分│          │  │（登記人：│B：喔好，喂，兄仔。         │            │
│  │10秒～│          │  │  劉珮琪）│A：阿。                     │            │
│  │59分20│          │  │          │B：我打給你。               │            │
│  │秒    │          │  │          │A：好。                     │            │
│  │      │          │  │          │                            │            │
│  │      │          │  │          │                            │            │
│  │      │          │  │          │                            │            │
│  │      │          │  │          │                            │            │
│  │      │          │  │          │                            │            │
├─┼───┼─────┼─┼─────┼──────────────┼──────┤
│9 │97年6 │葛長萬    │←│  蕭釧雲  │A：喂。                     │本院卷(一)第  │
│  │月4日 │0000000000│  │0000000000│B：喂兄仔。                 │166 頁      │
│  │10時00│          │  │（登記人：│A：嗯。                     │            │
│  │分15秒│          │  │ 劉珮琪 ）│B：你上來22。               │            │
│  │～00分│          │  │          │A：嗯好，這我不曾來過，喔好 │            │
│  │29秒  │          │  │          │   我上去。                 │            │
│  │      │          │  │          │                            │            │
│  │      │          │  │          │                            │            │
│  │      │          │  │          │                            │            │
│  │      │          │  │          │                            │            │
│  │      │          │  │          │                            │            │
├─┼───┼─────┼─┼─────┼──────────────┼──────┤
│10│97年6 │葛長萬    │→│  蕭釧雲  │B：喂。                     │本院卷(一)第  │
│  │月16日│0000000000│  │0000000000│A：喂，中庭沒看到阿。       │173 頁      │
│  │21時28│          │  │（登記人：│B：他在那垃圾堆旁無。       │            │
│  │分23秒│          │  │ 劉珮琪 ）│A：喔好，我騎過去。         │            │
│  │～29分│          │  │          │B：旁邊還站一個查某。       │            │
│  │00秒  │          │  │          │A：好。                     │            │
│  │      │          │  │          │                            │            │
│  │      │          │  │          │                            │            │
│  │      │          │  │          │                            │            │
│  │      │          │  │          │                            │            │
│  │      │          │  │          │                            │            │
│  │      │          │  │          │                            │            │
├─┼───┼─────┼─┼─────┼──────────────┼──────┤
│11│97年6 │ 葛長萬   │→│  蕭釧雲  │A：喂，你回來了嗎？         │本院卷(一)第  │
│  │月16日│0000000000│  │0000000000│B：現在要回。               │173 頁      │
│  │23時50│          │  │（登記人：│A：阿。                     │            │
│  │分28秒│          │  │  劉珮琪）│B：現在要回去ㄚ。           │            │
│  │～51分│          │  │          │A：阿。                     │            │
│  │6秒   │          │  │          │B：現在要回去。             │            │
│  │      │          │  │          │A：我在家。                 │            │
│  │      │          │  │          │B：你在家。                 │            │
│  │      │          │  │          │A：嗯。                     │            │
│  │      │          │  │          │B：喔。                     │            │
│  │      │          │  │          │A：剛剛你，你他那個只拿一項 │            │
│  │      │          │  │          │   給我而已。               │            │
│  │      │          │  │          │B：阿。                     │            │
│  │      │          │  │          │A：他只拿一個給我而已吧，一 │            │
│  │      │          │  │          │   項阿，那「燒酒」（安非他 │            │
│  │      │          │  │          │   命）只拿一罐給我而已。   │            │
│  │      │          │  │          │B：對，等一下。             │            │
│  │      │          │  │          │A：好。                     │            │
│  │      │          │  │          │                            │            │
│  │      │          │  │          │                            │            │
├─┼───┼─────┼─┼─────┼──────────────┼──────┤
│12│97年6 │ 葛長萬   │→│  蕭釧雲  │A：ㄟ。                     │本院卷(一)第  │
│  │月17日│0000000000│  │0000000000│B：我到了。                 │174 頁      │
│  │2時49 │          │  │（登記人：│A：我跟你說，我聽說你最近有 │            │
│  │分5秒 │          │  │ 劉珮琪 ）│   狀況，要給你幫忙嗎，要幫 │            │
│  │～50分│          │  │          │   忙你要說喔。             │            │
│  │6秒   │          │  │          │B：那不是我的狀況，是阿發的 │            │
│  │      │          │  │          │   。                       │            │
│  │      │          │  │          │A：嗯阿，我對你說，我是剛剛 │            │
│  │      │          │  │          │   聽人說不太清楚你聽有無， │            │
│  │      │          │  │          │   我想說你有需要幫忙嗎，說 │            │
│  │      │          │  │          │   ，管他是何人。           │            │
│  │      │          │  │          │B：那是對阿發的，對方我又不 │            │
│  │      │          │  │          │   認識，我也沒去。         │            │
│  │      │          │  │          │A：呦。                     │            │
│  │      │          │  │          │B：那是他。                 │            │
│  │      │          │  │          │A：我是說阿發那怎樣有的沒的 │            │
│  │      │          │  │          │   你要說，在看怎樣那個。   │            │
│  │      │          │  │          │B：你在哪？                 │            │
│  │      │          │  │          │A：我在家。                 │            │
│  │      │          │  │          │B：你是要在下面還是上面。   │            │
│  │      │          │  │          │A：哪裡，現在下來嗎？       │            │
│  │      │          │  │          │B：看你阿，要看你阿。       │            │
│  │      │          │  │          │A：好阿，我下去麥要緊阿，還 │            │
│  │      │          │  │          │   是看你要上來，隆不要緊阿 │            │
│  │      │          │  │          │   。                       │            │
│  │      │          │  │          │B：是要準備少年仔嗎？       │            │
│  │      │          │  │          │A：少年仔，嗯阿，準備幾個， │            │
│  │      │          │  │          │   那是我自己用的，準備幾個 │            │
│  │      │          │  │          │   就好了，嗯阿我也不敢用太 │            │
│  │      │          │  │          │   多，嗯阿。               │            │
│  │      │          │  │          │B：好。                     │            │
│  │      │          │  │          │                            │            │
│  │      │          │  │          │                            │            │
│  │      │          │  │          │                            │            │
├─┼───┼─────┼─┼─────┼──────────────┼──────┤
│13│97年6 │葛長萬    │←│  蕭釧雲  │A：喂。                     │本院卷(一)第  │
│  │月17日│0000000000│  │0000000000│B：喂阿兄。                 │174 頁      │
│  │2時56 │          │  │（登記人：│A：在哪？                   │            │
│  │分16秒│          │  │ 劉珮琪 ）│B：我在下面。               │            │
│  │～56分│          │  │          │A：喔，你不是有那刷卡那，你 │            │
│  │40秒  │          │  │          │   有要上來嗎？             │            │
│  │      │          │  │          │B：不上去了。               │            │
│  │      │          │  │          │A：不上來我下去，ㄟ，你在地 │            │
│  │      │          │  │          │   下室。                   │            │
│  │      │          │  │          │B：我是在中庭這邊。         │            │
│  │      │          │  │          │A：好我知道，好我下去。     │            │
│  │      │          │  │          │                            │            │
│  │      │          │  │          │                            │            │
│  │      │          │  │          │                            │            │
└─┴───┴─────┴─┴─────┴──────────────┴──────┘
 附表三
┌─┬───┬─────┬─┬─────┬──────────────┬──────┐
│序│時  間│ A 方電話 │入│ B 方電話 │       通  話  內  容       │  卷   頁   │
│號│      │          │出│          │                            │            │
├─┼───┼─────┼─┼─────┼──────────────┼──────┤
│1 │97年6 │葛長萬    │→│  蕭釧雲  │B：喂。                     │本院卷(一)第  │
│  │月25日│0000000000│  │0000000000│A：喂，阿雲。               │175 頁      │
│  │8時42 │          │  │（登記人：│B：嗯。                     │            │
│  │分45秒│          │  │  蕭釧雲）│A：你那有嗎？               │            │
│  │～43分│          │  │          │B：什麼貨（東西）？         │            │
│  │09秒  │          │  │          │A：硬的阿，等到現在等隆無， │            │
│  │      │          │  │          │   整個身體痛的很。         │            │
│  │      │          │  │          │B：呦。                     │            │
│  │      │          │  │          │A：嗯阿!                    │            │
│  │      │          │  │          │B：我問看看。               │            │
│  │      │          │  │          │A：好。                     │            │
├─┼───┼─────┼─┼─────┼──────────────┼──────┤
│2 │97年6 │ 葛長萬   │→│  蕭釧雲  │B：喂。                     │本院卷(一)第  │
│  │月25日│0000000000│  │0000000000│A：甘有？                   │175 頁      │
│  │9時4分│          │  │（登記人：│B：我剛打無接呢。           │            │
│  │56秒～│          │  │ 蕭釧雲 ）│A：呦，你現在身上都沒有嗎？ │            │
│  │5分24 │          │  │          │B：我自己無阿。             │            │
│  │秒    │          │  │          │A：呦。                     │            │
│  │      │          │  │          │B：嗯阿，我跟人家跑看看，有 │            │
│  │      │          │  │          │   我馬上打給你。           │            │
│  │      │          │  │          │A：好，好。                 │            │
│  │      │          │  │          │B：我現在剛要過去。         │            │
│  │      │          │  │          │A：好。                     │            │
├─┼───┼─────┼─┼─────┼──────────────┼──────┤
│3 │97年6 │葛長萬    │←│  蕭釧雲  │A：喂。                     │本院卷(一)第  │
│  │月25日│0000000000│  │0000000000│B：喂，萬兄喔。             │176 頁      │
│  │11時28│          │  │（登記人：│A：嗯。                     │            │
│  │分57秒│          │  │蕭釧雲 ） │B：我那有無，有先跟人家拿一 │            │
│  │～29分│          │  │          │   個那個，拿那個一半，你要 │            │
│  │58秒  │          │  │          │   嗎？。                   │            │
│  │      │          │  │          │A：半克喔。                 │            │
│  │      │          │  │          │B：嗯。                     │            │
│  │      │          │  │          │A：呦，好，不過我錢要晚一點 │            │
│  │      │          │  │          │   給你喔。                 │            │
│  │      │          │  │          │B：呦                       │            │
│  │      │          │  │          │A：你甘要馬上拿嗎？         │            │
│  │      │          │  │          │B：他那在要了。             │            │
│  │      │          │  │          │A：呦，因為我錢我剛全部都交 │            │
│  │      │          │  │          │   給我老婆了，要等他下班後 │            │
│  │      │          │  │          │   ，再拿給你，不然那提款卡 │            │
│  │      │          │  │          │   的號碼我又不知道幾號。   │            │
│  │      │          │  │          │B：呦。                     │            │
│  │      │          │  │          │A：嗯。                     │            │
│  │      │          │  │          │B：這樣。                   │            │
│  │      │          │  │          │A：我要3點多3、4點才有辦法給│            │
│  │      │          │  │          │   你。                     │            │
│  │      │          │  │          │B：喔。                     │            │
│  │      │          │  │          │A：嗯。                     │            │
│  │      │          │  │          │B：不然我要到位的時候，我要 │            │
│  │      │          │  │          │   到的時候再打給你。       │            │
│  │      │          │  │          │A：好。                     │            │
│  │      │          │  │          │B：你在家嗎？               │            │
│  │      │          │  │          │A：嗯，對。                 │            │
│  │      │          │  │          │B：好。                     │            │
│  │      │          │  │          │                            │            │
├─┼───┼─────┼─┼─────┼──────────────┼──────┤
│4 │97年6 │葛長萬    │←│  蕭釧雲  │A：喂。                     │本院卷(一)第  │
│  │月25日│0000000000│  │0000000000│B：喂，萬兄喔。             │176 頁      │
│  │11時38│          │  │（登記人：│A：嗯。                     │            │
│  │分22秒│          │  │ 蕭釧雲） │B：我到了，你可以下來B3。   │            │
│  │～38分│          │  │          │A：B3，好。                 │            │
│  │58秒  │          │  │          │B：我在B3喔。               │            │
│  │      │          │  │          │A：好。                     │            │
│  │      │          │  │          │                            │            │
│  │      │          │  │          │                            │            │
│  │      │          │  │          │                            │            │
├─┼───┼─────┼─┼─────┼──────────────┼──────┤
│5 │97年6 │ 葛長萬   │→│  蕭釧雲  │B：喂。                     │本院卷(一)第  │
│  │月25日│0000000000│  │0000000000│A：喂，我跟你說，我老婆在有 │176 頁      │
│  │18時53│          │  │（登記人：│   無。                     │            │
│  │分56秒│          │  │ 蕭釧雲 ）│B：阿。                     │            │
│  │～54分│          │  │          │A：我老婆在阿。             │            │
│  │18秒  │          │  │          │B：嗯。                     │            │
│  │      │          │  │          │A：拿錢和拿東西不要給我老婆 │            │
│  │      │          │  │          │   看到。                   │            │
│  │      │          │  │          │B：好阿，不然我若到的時候我 │            │
│  │      │          │  │          │   打給你，你再下來一趟。   │            │
│  │      │          │  │          │A：好好。                   │            │
│  │      │          │  │          │                            │            │
├─┼───┼─────┼─┼─────┼──────────────┼──────┤
│6 │97年6 │ 葛長萬   │→│  蕭釧雲  │B：喂，我到了。             │本院卷(一)第  │
│  │月25日│0000000000│  │0000000000│A：你到了，好好好。         │177 頁      │
│  │19時13│          │  │（登記人：│                            │            │
│  │分01秒│          │  │ 蕭釧雲 ）│                            │            │
│  │～13分│          │  │          │                            │            │
│  │12秒  │          │  │          │                            │            │
│  │      │          │  │          │                            │            │
│  │      │          │  │          │                            │            │
│  │      │          │  │          │                            │            │
└─┴───┴─────┴─┴─────┴──────────────┴──────┘
附表四
┌─┬───┬─────┬─┬─────┬──────────────┬──────┐
│序│時  間│ A 方電話 │入│ B 方電話 │       通  話  內  容       │  卷   頁   │
│號│      │          │出│          │                            │            │
├─┼───┼─────┼─┼─────┼──────────────┼──────┤
│1 │97年7 │林裕賢    │←│蕭釧雲    │A：喂。                     │本院卷(一)第  │
│  │月26日│0000000000│  │0000000000│B：喂，你剛剛那邊是收訊不好 │120 頁      │
│  │22時27│          │  │（登記人：│   ，是不是？               │            │
│  │分21秒│          │  │鄭秀枝）  │A：沒有，對阿，那邊沒有收訊 │            │
│  │～32分│          │  │          │   。                       │            │
│  │57秒  │          │  │          │B：呦。                     │            │
│  │      │          │  │          │A：對阿。                   │            │
│  │      │          │  │          │B：你有沒有要出來市區。     │            │
│  │      │          │  │          │A：有吧。                   │            │
│  │      │          │  │          │B：現在。                   │            │
│  │      │          │  │          │A：對，等一下，還沒。       │            │
│  │      │          │  │          │B：還要多久？               │            │
│  │      │          │  │          │A：喔，我要先去萬兄（葛長萬 │            │
│  │      │          │  │          │    ）那邊一下。            │            │
│  │      │          │  │          │B：是喔。                   │            │
│  │      │          │  │          │A：對阿。                   │            │
│  │      │          │  │          │B：我跟你說，我昨天那次，我 │            │
│  │      │          │  │          │   跟他談那個，後來阿他說他 │            │
│  │      │          │  │          │   要阿。                   │            │
│  │      │          │  │          │A：嗯。                     │            │
│  │      │          │  │          │B：但是他那個是要三天，三天 │            │
│  │      │          │  │          │   後處理。                 │            │
│  │      │          │  │          │A：嗯，多少？               │            │
│  │      │          │  │          │B：他說三天後處理。         │            │
│  │      │          │  │          │A：嗯。                     │            │
│  │      │          │  │          │B：他有八個五，然後就是。   │            │
│  │      │          │  │          │A：八個五。                 │            │
│  │      │          │  │          │B：四五這樣子。             │            │
│  │      │          │  │          │A：喔，現金喔。             │            │
│  │      │          │  │          │B：好不好。                 │            │
│  │      │          │  │          │A：好阿。                   │            │
│  │      │          │  │          │B：三天啦，他說三天，他說的 │            │
│  │      │          │  │          │   意思是三天以內處理就對了 │            │
│  │      │          │  │          │   。                       │            │
│  │      │          │  │          │A：喔好阿，他不是用東西對不 │            │
│  │      │          │  │          │   對，他是用現金啦厚。     │            │
│  │      │          │  │          │B：對阿，可以吧。           │            │
│  │      │          │  │          │A：可以阿。                 │            │
│  │      │          │  │          │B：喔。                     │            │
│  │      │          │  │          │A：你那邊有硬的嗎？         │            │
│  │      │          │  │          │B：現在？                   │            │
│  │      │          │  │          │A：對阿。                   │            │
│  │      │          │  │          │B：人家要的那個嗎？         │            │
│  │      │          │  │          │A：對阿，人家是有一個要兩千 │            │
│  │      │          │  │          │   啦！                     │            │
│  │      │          │  │          │B：是喔！                   │            │
│  │      │          │  │          │A：對阿，我是一滴都沒有了。 │            │
│  │      │          │  │          │B：那，如果，但是你要來載我 │            │
│  │      │          │  │          │，我們去哪邊阿。            │            │
│  │      │          │  │          │................            │            │
└─┴───┴─────┴─┴─────┴──────────────┴──────┘
附表五
┌─┬───┬─────┬─┬─────┬──────────────┬──────┐
│序│時  間│ A 方電話 │入│ B 方電話 │       通  話  內  容       │  卷   頁   │
│號│      │          │出│          │                            │            │
├─┼───┼─────┼─┼─────┼──────────────┼──────┤
│1 │97年8 │ 林裕賢   │←│  蕭釧雲  │A：喂。                     │本院卷(一)第  │
│  │月4日 │0000000000│  │0000000000│B：喂，你在幹嘛。           │124 頁      │
│  │20時39│          │  │（登記人：│A：阿。                     │            │
│  │分29秒│          │  │鄭秀枝）  │B：你在幹嘛。               │（基地台：基│
│  │～40分│          │  │          │A：在看電視阿。             │隆市○○街10│
│  │32秒  │          │  │          │B：家裡喔。                 │3號）       │
│  │      │          │  │          │A：對阿。                   │            │
│  │      │          │  │          │B：你無那個嗎，東西沒去拿嗎 │            │
│  │      │          │  │          │   ？。                     │            │
│  │      │          │  │          │A：無阿，你又沒去拿我要去跟 │            │
│  │      │          │  │          │   誰拿。                   │            │
│  │      │          │  │          │B：你又沒有打給我，拜託。   │            │
│  │      │          │  │          │A：你昨天不是在忙？         │            │
│  │      │          │  │          │B：昨天哪有。               │            │
│  │      │          │  │          │A：昨天哪沒有。             │            │
│  │      │          │  │          │B：你昨天要拿喔？           │            │
│  │      │          │  │          │A：對阿，昨天就沒有了。     │            │
│  │      │          │  │          │B：是喔，等一下要不要。     │            │
│  │      │          │  │          │A：多少。                   │            │
│  │      │          │  │          │B：一樣22阿。               │            │
│  │      │          │  │          │A：一樣要去那邊喔。         │            │
│  │      │          │  │          │B：不用，不用，不用。       │            │
│  │      │          │  │          │A：那去哪邊？               │            │
│  │      │          │  │          │B：基隆那邊。               │            │
│  │      │          │  │          │A：好不好，東西可以嗎？     │            │
│  │      │          │  │          │B：可以阿。                 │            │
│  │      │          │  │          │A：好那我等一下打給你。     │            │
│  │      │          │  │          │B：好阿，我順便讓你載，不然 │            │
│  │      │          │  │          │   沒有車。                 │            │
│  │      │          │  │          │A：麥要緊，等一下馬上打給你 │            │
│  │      │          │  │          │   。                       │            │
│  │      │          │  │          │B：好。                     │            │
├─┼───┼─────┼─┼─────┼──────────────┼──────┤
│2 │97年8 │ 林裕賢   │←│  蕭釧雲  │A：喂。                     │本院卷(一)第  │
│  │月4日 │0000000000│  │0000000000│B：喂，你那邊怎樣。         │125 頁      │
│  │21時4 │          │  │（登記人：│A：我等一下回去我家那拿錢阿 │            │
│  │分10秒│          │  │鄭秀枝）  │   。                       │            │
│  │～5分 │          │  │          │B：還要回去喔。             │            │
│  │26秒  │          │  │          │A：拿錢阿。                 │            │
│  │      │          │  │          │B：喔。                     │            │
│  │      │          │  │          │A：對阿，本來。             │            │
│  │      │          │  │          │B：22。                     │            │
│  │      │          │  │          │A：對阿。                   │            │
│  │      │          │  │          │B：那個呢，要去台北呢。     │            │
│  │      │          │  │          │A：阿。                     │            │
│  │      │          │  │          │B：要去台北。               │            │
│  │      │          │  │          │A：變台北了。               │            │
│  │      │          │  │          │B：對，直接台北，沒有辦法了 │            │
│  │      │          │  │          │   ，基隆都沒有了。         │            │
│  │      │          │  │          │A：好ㄚ好ㄚ好ㄚ，你在哪裡。 │            │
│  │      │          │  │          │B：那個統一這邊阿。         │            │
│  │      │          │  │          │A：在統一，阿芬那邊。       │            │
│  │      │          │  │          │B：對對對。                 │            │
│  │      │          │  │          │A：喔好，我先去載你還是怎樣 │            │
│  │      │          │  │          │   。                       │            │
│  │      │          │  │          │B：載我，先不用喔。         │            │
│  │      │          │  │          │A：不然哪時候？             │            │
│  │      │          │  │          │B：你直接就回家去拿吧。     │            │
│  │      │          │  │          │A：然後拿好呢。             │            │
│  │      │          │  │          │B：我等一下叫人來載，然後再 │            │
│  │      │          │  │          │   ，再去和你會合。         │            │
│  │      │          │  │          │A：喔。                     │            │
│  │      │          │  │          │B：你是現在要趕回去了喔。   │            │
│  │      │          │  │          │A：對阿。                   │            │
│  │      │          │  │          │B：好啦，好。               │            │
│  │      │          │  │          │A：好。                     │            │
├─┼───┼─────┼─┼─────┼──────────────┼──────┤
│3 │97年8 │ 林裕賢   │→│莊秋萍即林│B：喂，喂。                 │本院卷(一)第  │
│  │月4日 │0000000000│  │裕賢妻    │A：喂。                     │125 頁      │
│  │21時10│          │  │0000000000│B：怎樣。                   │            │
│  │分4秒 │          │  │          │A：你手機怎麼沒有開。       │            │
│  │～11分│          │  │          │B：沒有電阿。               │            │
│  │00秒  │          │  │          │A：呦，ㄟ，等一下我要去那個 │            │
│  │      │          │  │          │   啦（購毒），你那個2萬2（ │            │
│  │      │          │  │          │   錢）先給我。             │            │
│  │      │          │  │          │B：喔。                     │            │
│  │      │          │  │          │A：我等一下就回去。         │            │
│  │      │          │  │          │B：嗯。                     │            │
│  │      │          │  │          │A：好。                     │            │
│  │      │          │  │          │                            │            │
├─┼───┼─────┼─┼─────┼──────────────┼──────┤
│4 │97年8 │ 林裕賢   │→│  蕭釧雲  │A：喂。                     │本院卷(一)第  │
│  │月4日 │0000000000│  │0000000000│B：喂。                     │127 頁      │
│  │21時54│          │  │（登記人：│A：喂，我下午 (音似)去哪裡找│            │
│  │分31秒│          │  │鄭秀枝）  │   你阿。                   │            │
│  │～55分│          │  │          │B：什麼？                   │            │
│  │45秒  │          │  │          │A：去哪裡找你阿？           │            │
│  │      │          │  │          │B：那個，阿芬他家呢。       │            │
│  │      │          │  │          │A：喔，好，那我現在過去喔， │            │
│  │      │          │  │          │   阿，有要馬上去嗎？       │            │
│  │      │          │  │          │B：無，他那邊還要等他的消息 │            │
│  │      │          │  │          │   。                       │            │
│  │      │          │  │          │A：怎樣。                   │            │
│  │      │          │  │          │B：他說還要再等他的消息。   │            │
│  │      │          │  │          │A：又沒有了。               │            │
│  │      │          │  │          │B：好像要十點，要不然我這邊 │            │
│  │      │          │  │          │   有散的，你要不要先拿去用 │            │
│  │      │          │  │          │   。                       │            │
│  │      │          │  │          │A：散的。                   │            │
│  │      │          │  │          │B：對阿，那個一個一個的。   │            │
│  │      │          │  │          │A：阿是哪一種的阿？         │            │
│  │      │          │  │          │B：可以的阿。               │            │
│  │      │          │  │          │A：可以的。                 │            │
│  │      │          │  │          │B：之前那有，好像有一點那個 │            │
│  │      │          │  │          │   黃黃的這樣子阿。         │            │
│  │      │          │  │          │A：噯喲那個。               │            │
│  │      │          │  │          │B：但是東西不錯喔！         │            │
│  │      │          │  │          │A：那個不好吧。             │            │
│  │      │          │  │          │B：可以用看看東西不錯，真的 │            │
│  │      │          │  │          │   。                       │            │
│  │      │          │  │          │A：不然我們見面談。         │            │
│  │      │          │  │          │B：好。                     │            │
│  │      │          │  │          │A：好。                     │            │
├─┼───┼─────┼─┼─────┼──────────────┼──────┤
│5 │97年8 │ 林裕賢   │→│  蕭釧雲  │B：喂。                     │本院卷(一)第  │
│  │月4日 │0000000000│  │0000000000│A：我在樓下西藥房買易可膚（ │127 頁      │
│  │22時9 │          │  │（登記人：│   皮膚藥）。               │            │
│  │分51秒│          │  │  鄭秀枝）│B：喔。                     │            │
│  │～10分│          │  │          │A：我到位了，我到位了。     │            │
│  │46秒  │          │  │          │B：好，我給你按下去你再上來 │            │
│  │      │          │  │          │   。                       │            │
│  │      │          │  │          │A：好，我和建明喔。         │            │
│  │      │          │  │          │B：好啦，好。               │            │
│  │      │          │  │          │A：嗯。                     │            │
│  │      │          │  │          │                            │            │
│  │      │          │  │          │                            │            │
├─┼───┼─────┼─┼─────┼──────────────┼──────┤
│6 │97年8 │ 林裕賢   │→│  蕭釧雲  │A：喂。                     │本院卷(一)第  │
│  │月4日 │0000000000│  │0000000000│B：喂。                     │132 頁      │
│  │23時34│          │  │（登記人：│A：你好了。                 │            │
│  │分32秒│          │  │  鄭秀枝）│B：對阿。                   │            │
│  │～35分│          │  │          │A：有整件的嗎？             │            │
│  │36秒  │          │  │          │B：但是好像還要那個阿，你還 │            │
│  │      │          │  │          │   是一樣要嗎，對不對？     │            │
│  │      │          │  │          │A：現在有人要問整件的。     │            │
│  │      │          │  │          │B：整件的？                 │            │
│  │      │          │  │          │A：對，你可以幫我問一下，然 │            │
│  │      │          │  │          │   後價位報給我，因為那邊現 │            │
│  │      │          │  │          │   金。                     │            │
│  │      │          │  │          │B：整件的最少也要八六（8萬6 │            │
│  │      │          │  │          │   千元）吧。               │            │
│  │      │          │  │          │A：那麼高喔。               │            │
│  │      │          │  │          │B：阿。                     │            │
│  │      │          │  │          │A：那麼高喔。               │            │
│  │      │          │  │          │B：對阿，不然41就22，你沒有 │            │
│  │      │          │  │          │   想看看。                 │            │
│  │      │          │  │          │A：喔，好好好，有嗎？       │            │
│  │      │          │  │          │B：ㄟ，41，22，不對喔，ㄟ， │            │
│  │      │          │  │          │   喔對對對。               │            │
│  │      │          │  │          │A：拿什麼？                 │            │
│  │      │          │  │          │B：對呀，就看你要不要，他等 │            │
│  │      │          │  │          │   一下要打給我。           │            │
│  │      │          │  │          │A：好好好，那我先跟你拿。   │            │
│  │      │          │  │          │B：那我等一下打給你喔。     │            │
│  │      │          │  │          │A：好好好。                 │            │
│  │      │          │  │          │                            │            │
└─┴───┴─────┴─┴─────┴──────────────┴──────┘
附表六
┌─┬───┬─────┬─┬─────┬──────────────┬──────┐
│序│時  間│ A 方電話 │入│ B 方電話 │       通  話  內  容       │  卷   頁   │
│號│      │          │出│          │                            │            │
├─┼───┼─────┼─┼─────┼──────────────┼──────┤
│1 │97年8 │ 林裕賢   │→│蕭釧雲    │B：喂。                     │本院卷(一)第  │
│  │月8 日│0000000000│  │0000000000│A：嗯                       │135 頁      │
│  │12時39│          │  │（登記人：│B ：你過去拿，你快要到的時候│            │
│  │分52秒│          │  │ 蕭釧雲 ）│    ，打電話給他。          │            │
│  │～40分│          │  │          │A ：我不知道他電話。        │            │
│  │52秒  │          │  │          │B：0987。                   │            │
│  │      │          │  │          │A：0987。                   │            │
│  │      │          │  │          │B：494812。                 │            │
│  │      │          │  │          │A：494。                    │            │
│  │      │          │  │          │B：812。                    │            │
│  │      │          │  │          │A：好，謝謝。               │            │
│  │      │          │  │          │B：我叫他，他那邊好像，會拿 │            │
│  │      │          │  │          │   一個3 點幾的給你。       │            │
│  │      │          │  │          │A：喔好。                   │            │
│  │      │          │  │          │B：他邊好像3點多吧。        │            │
│  │      │          │  │          │A：我還要補嗎？             │            │
│  │      │          │  │          │B：3.2左右。                │            │
│  │      │          │  │          │A：阿。                     │            │
│  │      │          │  │          │B：那不用補我回去再跟你算。 │            │
│  │      │          │  │          │A：喔好。                   │            │
│  │      │          │  │          │B：厚。                     │            │
│  │      │          │  │          │A：喔好。                   │            │
│  │      │          │  │          │B：你要過去時先打給他就好了 │            │
│  │      │          │  │          │   。                       │            │
│  │      │          │  │          │A：好。                     │            │
├─┼───┼─────┼─┼─────┼──────────────┼──────┤
│2 │97年8 │ 林裕賢   │→│  王進國  │B：喂。                     │本院卷(一)第  │
│  │月8日 │0000000000│  │0000000000│A：喂，翁仔嗎？             │135 頁      │
│  │13時10│          │  │（登記人：│B：嗯。                     │            │
│  │分17秒│          │  │ ）       │A：我阿賢。                 │            │
│  │～10分│          │  │          │B：喔。                     │            │
│  │48秒  │          │  │          │A：我到了喔。               │            │
│  │      │          │  │          │B：你已經到了。             │            │
│  │      │          │  │          │A：對阿!                    │            │
│  │      │          │  │          │B：喔。                     │            │
│  │      │          │  │          │A：我在下面等你。           │            │
│  │      │          │  │          │B：好好好。                 │            │
│  │      │          │  │          │A：好。                     │            │
├─┼───┼─────┼─┼─────┼──────────────┼──────┤
│3 │97年8 │ 林裕賢   │  │蕭釧雲    │A：喂。                     │本院卷(一)第  │
│  │月8 日│0000000000│←│0000000000│B：你有拿到嗎。             │135 頁      │
│  │14時29│          │  │（登記人：│A：有阿。                   │            │
│  │分56秒│          │  │ 蕭釧雲 ）│B：有拿到了。               │            │
│  │～30分│          │  │          │A：對啊。                   │            │
│  │53秒  │          │  │          │B：那個萬兄（葛長萬）有跟你 │            │
│  │      │          │  │          │  聯絡嗎。                  │            │
│  │      │          │  │          │A：有啊 。                  │            │
│  │      │          │  │          │B：有喔。                   │            │
│  │      │          │  │          │A：今天跑到我那邊去了。     │            │
│  │      │          │  │          │B：有喔。                   │            │
│  │      │          │  │          │A：去給我敲門。             │            │
│  │      │          │  │          │B：嘻嘻。                   │            │
│  │      │          │  │          │A：說阿賢處理啊？           │            │
│  │      │          │  │          │B：你現在在外面喔。         │            │
│  │      │          │  │          │A：我現在回到四腳亭。       │            │
│  │      │          │  │          │B：喔，你如果有要出來的話， │            │
│  │      │          │  │          │   就來載我一下。           │            │
│  │      │          │  │          │A：好，你在那邊。           │            │
│  │      │          │  │          │B：東明路這邊啊。           │            │
│  │      │          │  │          │A：東明路，你今天不是說去高 │            │
│  │      │          │  │          │   雄。                     │            │
│  │      │          │  │          │B：回來了啊。               │            │
│  │      │          │  │          │A：這麼快。                 │            │
│  │      │          │  │          │B：剛剛直升機就回來。       │            │
│  │      │          │  │          │A：有影無影，好啦好啦。     │            │
│  │      │          │  │          │B：厚。                     │            │
│  │      │          │  │          │A：好。                     │            │
└─┴───┴─────┴─┴─────┴──────────────┴──────┘